【裁判字號】    98,上訴,1275
【裁判日期】    991007
【裁判案由】    毒品危害防制條例等
【裁判全文】
臺灣高等法院刑事判決                98年度上訴字第1275號
上  訴  人  臺灣士林地方法院檢察署檢察官
上  訴  人
即  被  告  丙○○
指定辯護人  黃育勳律師
上  訴  人
即  被  告  辛○○
指定辯護人  林正杰律師
被      告  庚○○
指定辯護人  吳美津律師
被      告  丁○○
指定辯護人  王朝陽律師
上列上訴人因被告毒品危害防制條例等案件，不服臺灣士林地方
法院97年度訴字第128 號，中華民國97年12月22日第一審判決（
起訴案號：臺灣士林地方法院檢察署96年度偵字第14640 號、第
14641 號、第14776 號、97年度偵字第840 號、841 號），提起
上訴，本院判決如下：
    主  文
原判決關於丙○○附表一編號一至三、辛○○附表二編號一至十
部分暨其應執行刑部分均撤銷。
丙○○犯如附表一所示之六罪，均累犯，各處如附表一所示之主
刑及從刑。應執行有期徒刑壹拾玖年；販賣第一級、第二級毒品
所得新臺幣柒仟元均沒收之，如全部或一部不能沒收時，以其財
產抵償之；扣案如附表三編號二至三所示物品均沒收之。
辛○○犯如附表二所示之八罪，均累犯，各處如附表二所示之主
刑及從刑。應執行有期徒刑玖年陸月；販賣第二級毒品所得新臺
幣捌仟元均沒收之，如全部或一部不能沒收時，以其財產抵償之
；扣案如附表四編號二至四所示之物品均沒收之。
其他上訴駁回。
    事  實
一、丙○○（綽號「阿興」）前於民國（下同）95年間，因施用
    第二級毒品案件，經臺灣臺北地方法院以95年度簡字第2262
    號判決判處有期徒刑3 月確定，於95年9 月26日易科罰金執
    行完畢。詎丙○○猶不知悔改，仍為下列行為：
  (一)明知海洛因係屬毒品危害防制條例第2 條第2 項第1 款所稱
    之第一級毒品，未經許可，不得任意持有及販賣，竟基於營
    利之意圖，於96年8 月間，以門號0000000000號之行動電話
    與戊○○所持用門號0000000000號行動電話聯繫後，先後2
    次在基隆市五堵火車站，各以新臺幣（下同）1 千元之價格
    ，販賣第一級毒品海洛因1 包予戊○○，共計販售海洛因2
    包，計得款2 千元。
  (二)復另行起意，明知甲基安非他命（起訴書誤載為安非他命）
    係屬毒品危害防制條例第2 條第2 項第2 款所稱之第二級毒
    品，不得任意持有及販賣，竟基於營利之意圖，於96年2 月
    某日起至同年3 月20日前某日止，以門號0000000000、0000
    000000等行動電話與乙○○所持用門號0000000000號行動電
    話聯繫後，告以行情為每公克4 千元，先後在臺北縣汐止市
    ○○○路麥當勞速食店附近，以1 千元之價格，販賣第二級
    毒品甲基安非他命予乙○○3 次。又另行起意，於96年10月
    14日凌晨零時39分49秒，以門號0000000000號行動電話與己○○所使用00-00000000 號市內電話聯繫後，於當日凌晨2
    、3 時許，丙○○央請不知情之姓名年籍不詳之人出面，在
    臺北縣汐止市○○○路、忠孝東路口前，以2 千元之價格，
    販賣甲基安非他命1 包予己○○1 次。
二、辛○○前於91年間因施用第二級毒品案件，經臺灣士林地方
    法院以91年度易字第788 號判決判處有期徒刑7 月確定，於
    92年12月11日因縮短刑期執行完畢。詎猶不知悔改，明知甲
    基安非他命係屬毒品危害防制條例第2 條第2 項第2 款所稱
    之第二級毒品，不得任意持有及販賣，竟基於營利之意圖，
    於96年8 月間起至11月間某日止，持不詳號碼之行動電話與
    己○○所持用門號0000000000號行動電話、00-00000000 號
    市內電話聯繫後，先後以每次1 千元之價格，販賣甲基安非
    他命予己○○8 次，交易地點分別在臺北市松山火車站、臺
    北縣汐止市○○○路與茄苳路口附近、臺北市南港區社區、
    基隆市五堵火車站（各2 次）。
三、嗣於96年11月23日上午5 時20分許，經對丙○○、庚○○、
    辛○○實施通訊監察，並持臺灣士林地方法院所核發之搜索
    票，至臺北縣汐止市○○路○ 段139 巷1 弄4 號3 樓辛○○
    住處搜索，當場查獲丙○○、庚○○、辛○○、丁○○等人
    ，並在客廳桌上及辛○○背包內扣得如附表四所示之物品，
    及在丙○○房間、身上分別扣得如附表三所示之物品。
    理  由
壹、程序部分：
    本件檢察官起訴被告丙○○涉犯販賣第一級毒品、販賣第二
    級毒品、轉讓禁藥等罪嫌，被告辛○○販賣第二級毒品、轉
    讓禁藥等罪嫌，被告丁○○販賣第一級毒品、轉讓禁藥等罪
    嫌；其中被告丙○○所犯轉讓禁藥罪3 次部分，經原審分別
    判處有期徒刑10月，而被告辛○○所犯轉讓禁藥罪1 次部分
    ，則經原審判處有期徒刑8 月；又被告丁○○所犯轉讓禁藥
    罪3 次部分，經原審分別判處有期徒刑8 月（並定應執行有
    期徒刑1 年6 月），因被告丙○○、辛○○、丁○○及檢察
    官均未對上開部分提起上訴而確定在案，自已非本院審理範
    圍，核先敘明。
貳、證據能力之認定部分：
一、證人戊○○、乙○○、己○○等人於警詢時之供述，無證據
    能力：
    按被告以外之人於審判外之言詞或書面陳述，除法律有規定
    者外，不得作為證據，刑事訴訟法第159 條第1 項定有明文
    。查證人戊○○、乙○○、己○○等人於警詢時之供述，均
    為被告以外之人於審判外之陳述，被告等之辯護人既已提出
    爭執，自應認均無證據能力。
二、證人戊○○、乙○○、己○○等人於偵查中具結後之供述，
    均有證據能力：
    按被告以外之人於偵查中向檢察官所為陳述，除顯有不可信
    之情況者外，得為證據，同法第159 條之1 第2 項定有明文
    。又偵查中對被告以外之人（包括證人、鑑定人、告訴人、
    被害人及共同被告等）所為之偵訊筆錄，或被告以外之人向
    檢察官所提之書面陳述，性質上均屬傳聞證據。惟現階段刑
    事訴訟法規定檢察官代表國家偵查犯罪、實施公訴，依法其
    有訊問被告、證人及鑑定人之權，證人、鑑定人且須具結，
    而實務運作時，檢察官偵查中向被告以外之人所取得之陳述
    ，原則上均能遵守法律規定，不致違法取供，其可信度極高
    ，職是，被告以外之人前於偵查中已具結而為證述，除反對
    該項供述得具有證據能力之一方，已釋明「顯有不可信之情
    況」之理由外，不宜以該證人未能於審判中接受他造之反對
    詰問為由，即遽指該證人於偵查中之陳述不具證據能力。且
    所謂不可信性情況，法院應審酌被告以外之人於陳述時之外
    在環境及情況，例如：陳述時之心理狀況、有無受到外力干
    擾等，以為判斷之依據。查本件證人戊○○、乙○○、己○○等人於偵查中，以證人之身分陳述，經告以具結義務及偽
    證處罰後，於命證人朗讀結文後具結，其等係於負擔偽證罪
    之處罰心理下證述，並以具結擔保其供述之真實性，又無受
    其他不當外力干擾之情形，其等未曾提及檢察官在偵查時有
    不法取供之情形，且渠等前開於偵查中之供述，均已經原審
    及本院於審理時，分別命其依法具結後，就其前於偵查中所
    為之陳述，於原審審理時再次詢問，並予被告及其等辯護人
    對質詰問之機會，是既已賦予被告對證戊○○、乙○○、己○○等人反對詰問權，自應認證人戊○○、乙○○、己○○
    等人於偵查中之供述，自有證據能力，而得作為本院判決之
    基礎。被告等之辯護人認證人戊○○、乙○○、己○○等人
    於偵查中之供述，無證據能力云云，尚不足採。
三、按有事實足認被告或犯罪嫌疑人涉犯有最輕本刑為3 年以上
    有期徒刑之罪嫌，並危害國家安全或社會秩序情節重大，而
    有相當理由可信其通訊內容與本案有關，且不能或難以其他
    方法蒐集或調查證據者，在偵查中得由檢察官依司法警察機
    關聲請或依職權核發通訊監察書，95年5 月30日修正施行前
    通訊保障及監察法第5 條第1 項第1 款、第2 項定有明文（
    該法嗣復於96年12月11日修正為由法院核發，並於公布後5
    個月施行）。又通訊監察錄音之譯文，僅屬依據監聽錄音結
    果予以翻譯之文字，固具文書證據之外觀，但實際上仍應認
    監聽所得之錄音帶或光碟，始屬調查犯罪所得之證物，乃係
    刑事訴訟法第165 條之1 第2 項所稱之證物，如其蒐證程序
    合法，並經合法調查，自具證據能力。檢察官如提出通訊監
    察錄音之譯文為證據方法，實乃以其監聽所得之錄音帶或光
    碟，為調查犯罪所得之證物，法院應依刑事訴訟法第165 條
    之1 所定方法進行調查，以判斷該錄音帶或光碟是否與通訊
    監察錄音之譯文相符。而監聽錄音製作之譯文，雖通常為偵
    查犯罪機關單方面製作，然若被告或訴訟關係人對其真實性
    並無爭執，經法院於審判期日提示譯文供當事人辨認、表示
    意見並為辯論者，程序即屬正當（最高法院95年度臺上字第
    295 號、94年度臺上字第4665號判決意旨參照）。是如依該
    法修正前之程序進行通訊監察所取得之證據，即屬依法定程
    序所取得，自有證據能力。又通訊監察錄音之譯文，僅屬依
    據監聽錄音結果予以翻譯之文字，固具文書證據之外觀，但
    實際上仍應認監聽所得之錄音帶或光碟，始屬調查犯罪所得
    之證物，乃係刑事訴訟法第165 條之1 第2 項所稱之證物，
    如其蒐證程序合法，並經合法調查，自具證據能力。檢察官
    如提出通訊監察錄音之譯文為證據方法，實乃以其監聽所得
    之錄音帶或光碟，為調查犯罪所得之證物，法院應依刑事訴
    訟法第165 條之1 所定方法進行調查，以判斷該錄音帶或光
    碟是否與通訊監察錄音之譯文相符。而監聽錄音製作之譯文
    ，雖通常為偵查犯罪機關單方面製作，然若被告或訴訟關係
    人對其真實性並無爭執，經法院於審判期日提示譯文供當事
    人辨認、表示意見並為辯論者，程序即屬正當（最高法院95
    年度臺上字第295 號、94年度臺上字第4665號判決意旨參照
    ）。查起訴書證據欄之一編號四「被告丙○○000000000 、
    0000000000、0000000000、0000000000號行動電話通訊監察
    譯文」、二編號六「1.被告丙○○000000000 、0000000000
    、0000000000、0000000000號行動電話通訊監察譯文；2.被
    告庚○○000000000 號行動電話通訊監察譯文」、七「1.被
    告丙○○0000000000號行動電話於96年10月14日凌晨0 時39
    分49秒與證人己○○持用000000000 號電話之通訊監察譯文
    ；2.被告丙○○0000000000號行動電話於96年10月14日凌晨
    0 時45分55秒與證人辛○○持用0000000000號行動電話之通
    訊監察譯文」、三編號四「被告丙○○000000000 、000000
    0000、0000000000、0000000000號行動電話通訊監察譯文」
    、四之編號三「1.被告辛○○0000000000號行動電話通訊監
    察譯文；2.被告丙○○0000000000號行動電話於96年10月14
    日凌晨0 時45分55秒與被告辛○○持用0000000000號行動電
    話之通訊監察譯文」等通訊監察譯文，均係臺灣士林地方法
    院檢察署檢察官核發通訊監察書進行通訊監察，對被告所持
    用上開行動電話進行通訊監察，其所取得之通訊監察內容或
    所衍生之證據即譯文，此有該署96年甲○定聲監字第000227
    號、96年甲○公聲監（續）字第000248號、96年甲○守聲監
    （續）字第000269號、第000292號、通訊監察書在卷可考（
    見臺灣士林地方法院96年度聲搜字第1519號卷第10至17頁）
    ，合乎通訊及監察保障法所規範之(一)重罪；(二)必要性；(三)相
    當性；(四)法定期間；(五)書面令狀等法定要件，且取證程序未
    見違法情事，堪認上開通訊監察譯文，與通訊監察錄音之內
    容大致相符，均有證據能力。
四、依刑事訴訟法第198 條、第208 條之規定，所謂鑑定乃指於
    刑事訴訟程序中為取得證據資料而由檢察官或法官指定具有
    特別知識經驗之鑑定人、學校、機關或團體，就特定之事物
    ，以其專業知識加以分析、實驗而作判斷，以為偵查或審判
    之參考。故而，不論鑑定人或鑑定機關、學校、團體，均應
    由檢察官或法官視具體個案之需要而為選任，始符合刑事訴
    訟法第198 條、第208 條之規範本旨，否則所為鑑定，仍屬
    於傳聞證據。但對於司法警察機關調查中之案件，或有量大
    或急迫之情形，為因應實務之現實需求，認為當然有鑑定之
    必要者，基於檢察一體之原則，自得由該管檢察長對於轄區
    內之案件，以事前概括選任鑑定人或囑託鑑定機關（團體）
    之方式，俾便轄區內之司法警察官、司法警察對於調查中之
    此類案件，得即時送請事前已選任之鑑定人或囑託之鑑定機
    關（團體）實施鑑定（參照法務部以92年9 月1 日法檢字第
    0920035083號函釋）。而內政部警政署刑事警察局就「毒品
    種類成分之鑑定」為臺灣高等法院檢察署檢察長概括選任之
    鑑定機關，亦據臺灣高等法院檢察署以上開文號函示在案。
    查卷附交通部民用航空局航空醫務中心96年12月13日航藥鑑
    字第0962168 號鑑定書、臺北市政府警察局96年12月18日北
    市鑑毒字第824 號鑑驗通知書、台灣尖端先進生技醫藥股份
    有限公司96年11月30日濫用藥物檢驗報告（見96年度偵字第
    14640 號卷第215 頁、96年度偵字第14641 號卷第88、91頁
    ，97年度偵字第14776 號卷第62頁），雖係由臺北市政府警
    察局刑事警察大隊委請鑑定，衡諸前揭說明，仍屬受檢察官
    囑託鑑定，則鑑定人或鑑定機關依刑事訴訟法第206 條所出
    具之上揭鑑定書，乃屬上開刑事訴訟法第159 條第1 項規定
    中之「法律另有規定」，是依上開規定之反面解釋，屬傳聞
    證據之例外，自有證據能力。
五、按被告以外之人於審判外之陳述，雖不符刑事訴訟法第159
    條之1 至之4 等4 條之規定，而經當事人於審判程序同意作
    為證據，法院審酌該言詞陳述或書面陳述作成時之情況，認
    為適當者，亦得為證據；又當事人、代理人或辯護人於法院
    調查證據時，知有刑事訴訟法第159 條第1 項不得為證據之
    情形，而未於言詞辯論終結前聲明異議者，視為有前項之同
    意，同法第159 條之5 定有明文。立法意旨在於傳聞證據未
    經當事人之反對詰問予以核實，原則上先予排除。惟若當事
    人已放棄反對詰問權，於審判程序中表明同意該等傳聞證據
    可作為證據；或於言詞辯論終結前未聲明異議，基於尊重當
    事人對傳聞證據之處分權，及證據資料愈豐富，愈有助於真
    實發見之理念，且強化言詞辯論主義，使訴訟程序得以順暢
    進行，上開傳聞證據亦均具有證據能力。查本件除前述外，
    下列所引用之被告以外之人於審判外之陳述，因公訴人、被
    告等及其辯護人均於本院審理時均表示無意見（見本院卷(一)
    第134 頁反面至135 頁、卷(二)第108 至111 頁），且迄至言
    詞辯論終結前未再聲明異議，而本院審酌上開證據資料製作
    時之情況，無不當取供及證明力明顯過低之瑕疵，且經本院
    於審判期日依法進行證據之調查、辯論，被告於訴訟上之程
    序權已受保障，故揆諸前開規定，認前揭證據資料應有證據
    能力。
參、認定上訴人即被告丙○○、辛○○犯罪事實所憑之證據及理
    由：
一、被告丙○○部分：
  (一)訊據上訴人即被告丙○○矢口否認有販賣第一級毒品海洛因
    予戊○○之犯行，辯稱：伊係不忍心看戊○○提藥很難過，
    始與戊○○一起合資向藥頭買海洛因，並非伊賣海洛因予戊○○，伊亦無賺錢云云。惟查：
  1.證人戊○○於96年8 月26日凌晨零時26分48秒以0000000000
    號行動電話與被告丙○○持用之0000000000號行動電話聯繫
    ，在約定地點進行交易，但因證人戊○○告知尿急需先行如
    廁，而於同日凌晨零時許為警查獲其施用第一、二級毒品海
    洛因、甲基安非他命犯行，並因而於同日入臺灣基隆看守所
    （此部分犯行業經臺灣板橋地方法院檢察署檢察官以96年度
    毒偵字第8093號提起公訴，並經臺灣板橋地方法院以96年度
    訴字第3692號判決判處有期徒刑8 月確定），有上開通訊監
    察譯文、前開起訴書、判決書及在監在押資料表等在卷可稽
    （見偵字第14640 號卷第222 頁、原審卷(二)第260 至264 頁
    、第267 頁），堪認證人戊○○有施用海洛因之惡習無訛。
  2.證人戊○○於96年11月22日檢察官偵訊時具結後證述：「…
    …（問：筆錄（即當日為警借提所製作警詢筆錄）中提到你
    向綽號『阿興』男子，即丙○○購買海洛因1 小包之過程，
    詳情為何？）我是於96年8月間以我持用之0000000000 號電
    話撥打丙○○持用之行動電話，而他的號碼因為我存入手機
    記憶卡，所以我不記得，我跟他購買了2 次，2 次地點均在
    五堵火車站，每次均以1000元交易，重量我不清楚，我們都
    是一手交錢，一手交貨」，「……（問：你確實於96年8 月
    間以行動電話聯絡後向丙○○以每資1 千元代價購買2 次海
    洛因？）是的」等語在卷（見偵字第14640 號卷第60、61頁
    ）；嗣於原審審理時具結後，改稱：「（問：你有無跟丙○○買過海洛因……？）我沒有向丙○○買過海洛因因……非
    他命，我只有跟他一起合買海洛因兩次」，「（問：你何時
    、何地與丙○○合買海洛因？）時間我忘記了，我是跟丙○○約在五堵火車站，由丙○○約藥頭出來，我們3 人再碰面
    ，碰面之後我拿1 千元給丙○○，丙○○就拿錢給藥頭，藥
    頭是男的，但是叫什麼名字、幾歲我都不知道」云云（見原
    審卷(二)第62頁）。是證人戊○○究係向被告丙○○購買海洛
    因，抑係與被告丙○○一起向藥頭購買海洛因，即應依其他
    證據進一步審究之。
  3.查依證人戊○○於本院審理時具結後證述：「（問：妳之前
    在地院作證時說丙○○約藥頭出來我們3 人再碰面，那2 次
    的情形，請敘述？）當時我覺得吃藥不是光榮的事情，所以
    我就躲在旁邊，在那邊等他」，「（問：妳躲在旁邊等丙○○做什麼？）等他拿東西給我」，「（問：所以丙○○跟所
    謂的藥頭如何給錢，拿幾包你有沒有看到？）沒有」，「（
    問：妳給丙○○1 千元，丙○○給妳是1 包？）是」，「（
    問：1 包的數量是多少？）大約0.2 」，「……（問：丙○○拿給妳時，藥頭有無離開？）藥頭已經離開了」，「（問
    ：除了剛才律師所問外，是否妳還記得第1 次在檢察官那裡
    所述，你說你是打行動電話給丙○○後，約在五股火車站，
    是一手交錢，一手交貨，且指認丙○○？）對」，「（問：
    妳當時沒有提到妳找丙○○去幫妳跟藥頭買？）我是請丙○○幫我拿。因為我要跟丙○○買海洛因，丙○○說他沒有，
    所以他要跟他朋友拿」，「（問：所以妳交錢給丙○○時，
    藥頭已經沒有在旁邊？）我只有看到影子，沒有清楚看到人
    ，因為很暗」，「（問：妳說妳交錢給丙○○時，旁邊沒有
    其他人？）對」，「（問：丙○○拿海洛因給你時，旁邊也
    沒有其他人？）對」，「（問：所以你在地院時說，丙○○
    約藥頭出來，3 個人碰面以後，這些話是丙○○告訴妳的？
    ）對」，「（問：妳沒有跟藥頭碰面？）對」，「（問：是
    丙○○告訴妳，他要去找朋友拿，妳沒有看到他朋友拿毒品
    給丙○○？）是。我沒有看到」，「（問：丙○○交給妳的
    那包海洛因是拿在手上還是口袋交給你的？）手上」，「（
    問：丙○○是在車上還是火車站附近交給你的？）在火車站
    附近的巷子，丙○○是走路來的，而且只有他1 個人」，「
    （問：妳在地院時說藥頭都是同1 個人，藥頭只給丙○○1
    包海洛因，跟你剛才所述不同，有何意見？）因為很暗，我
    沒有看到藥頭拿毒品給丙○○，我只有看到影子而已」，「
    （問：為何之前妳說藥頭都是同1 個人，而且有給丙○○海
    洛因？）我是聽丙○○說的」，「（問：你在原審稱與丙○○合買海洛因2 次，是真的？）是丙○○跟我說他也要買，
    但我不知道他是否真的有跟藥頭買」等語（見本院卷(二)第92
    至93頁），顯見證人戊○○確係向被告丙○○購買海洛因，
    並非與其合資一起向藥頭購買，且該2 次購買海洛因均係與
    被告丙○○電話聯繫並議定金額、數量等交易內容，其間係
    因被告丙○○告知伊身上沒有海洛因，需另向他人取得，始
    與證人戊○○約定在五股火車站附近交易，毒品係被告丙○○當場交給伊的，伊並付錢給丙○○，伊僅看到影子，並未
    看到丙○○所稱之藥頭交付毒品給丙○○無疑；至證人戊○○所述係與被告丙○○一起向藥頭合買，2 次之藥頭均係同
    一人云云，因證人戊○○皆未與被告丙○○所指之藥頭之人
    碰面，而係聽聞被告丙○○所得，自難遽認證人戊○○所述
    係與被告丙○○一起向同一藥頭合買乙節為實。況依證人戊○○前開於本院審理時所述與被告丙○○之實際交易情形觀
    之，證人戊○○2 次購買海洛因均係與被告丙○○上開行動
    電話聯繫並議定交易數量、金額及地點後，2 人始至約定地
    點，由被告丙○○交付海洛因予戊○○，每次並由戊○○交
    付1 千元予被告丙○○，其間並無被告丙○○所指係與戊○○一起向藥頭買海洛因，及介紹藥頭給戊○○認識之情形。
  4.再參諸：
  (1)被告丙○○於96年8 月26日凌晨與證人戊○○約定前往交易
    地點時，於同日凌晨2 時30分許，在臺北縣汐止市○○路19
    7 巷口時，因持有海洛因為警查獲，嗣經臺灣士林地方法院
    檢察署檢察官以96年度偵字第12716 號聲請簡易判決處刑書
    聲請簡易判決處刑，經臺灣士林地方法院96年度士簡字第15
    71號判決判處有期徒刑5 月確定，亦有本院被告前案紀錄表
    、起訴書等在卷可稽（見原審卷(二)第250 至251 頁、第271
    頁）；而被告丙○○雖有多次施用第二級毒品前科，惟除前
    開持有第一級毒品海洛因之犯行外，亦於96年2 月20日，再
    因持有海洛因犯行，經臺灣士林地方法院檢察署檢察官以96
    年度偵字第1229案號聲請簡易判決處刑，並經臺灣士林地方
    法院97年度士簡字第36號判決判處有期徒刑6 月，減為有期
    徒刑3 月確定在案，亦有本院被告前案紀錄表在卷可按，益
    徵被告丙○○僅有施用第二級毒品，而無施用第一級毒品之
    情形，其先後持有海洛因，顯非供己施用無疑。
  (2)被告丙○○於96年8 月26日因持有海洛因為警查獲後，於同
    日上午10時46分46秒許，以0000000000號行動電話撥打其女
    友即同案被告庚○○所持用之0000000000號行動電話並為下
    列內容之通話：「A （丙○○）：喂，妳在哪裡？B （庚○○）：在原來地方。A ：妳幫我打電話給大哥，叫他幫我交
    保。B ：你要多少錢交保？A ：我等一下要送法院了。B ：
    是那個女（指戊○○）出賣你嗎？A ：對啦！B ：送販賣嗎
    ？A ：沒有啦，不要問那麼多啦……」等語（見偵字第1464
    0 號卷第223 頁），嗣證人即同案被告庚○○於96年8 月26
    日上午11時04分01秒以被告丙○○持用之0000000000號行動
    電話撥打友人褚銘智之0000000000號行動電話：「B （褚銘
    智）：喂。A （庚○○）：號碼有沒有顯示。B ：有啦，我
    沒注意看。A ：『阿興』的電話啦。B ：哪1 支？A ：之前
    20 的 啦。B ：喔，他是怎麼被抓去的。A ：之前1 個在基
    隆認識2 、3 天的女子（指戊○○），就打電話來說要拿，
    結果從下午就一直打，我就說他（丙○○）在睡覺，到晚還
    打4 、5 通說要拿，本來說要欠後來說要拿1 千，『阿興』
    就說好阿，結果在巷子就被警察攔下來了。B ：在哪抓到？
    五堵？A ：對阿。B ：身上有東西嗎？A ：有阿，就是女生
    （指海洛因）阿，B ：喔。A ：可是他是拿一點，他是要拿
    給那個女生。B ：喔，他怎麼不丟掉？A ：可能是來不及吧
    。B ：他是卡到什麼？A ：我也不知道，我剛才有問他有沒
    有送買賣，他說沒有。B ：沒有才能交保啦，送買賣也無法
    交保。A ：為什麼，才出1 千元耶，他說還沒交給女子之前
    就被抓到啦。B ：對啦，這樣買賣不成啦。A ：那女的打電
    話過來，我問他找『阿興』要幹嘛，他說我要跟他拿藥，我
    說你說什麼阿，電話裡不要亂說話好嗎？後來我就把他掛掉
    了，大約快半夜12點左右又打來，說要拿1 張。B ：12點多
    才抓阿。A ：對阿，凌晨1 點多的時候，我就說那種女子可
    以跟他交往嗎？他就不會說嘛! 打電話來竟說要拿藥。B ：
    不要理他就好了。A ：我就跟『阿興』講不要因小失大，因
    為這種人就是沒錢啦」等語（見偵字第14640 號卷第226 至
    227 頁），堪認被告丙○○與證人戊○○電話聯繫後，被告
    丙○○確有攜帶海洛因至交易地點，而由同案被告庚○○先
    後與被告丙○○及與友人褚銘智間之對話，益徵被告丙○○
    確係於前往交易地點與戊○○交易前即為警查獲。
  5.另被告丙○○雖辯稱：伊係與戊○○合資向高偉豪、胡淑華
    購買海洛因云云，惟此已據證人高偉豪於原審審理時具結後
    證述：「……（問：丙○○有無跟你買過海洛因……？）沒
    有」，「……（問：你有無叫胡淑華拿毒品給丙○○？）沒
    有」，「（問：胡淑華有無跟你一起賣過毒品給丙○○？）
    沒有」等語在卷（見原審卷(一)第196 、203 頁）。而證人即
    高偉豪之前女友胡淑華於原審審理時具結後雖證稱：「……
    （問：你是否知道丙○○有跟高偉豪拿海洛因？）應該有，
    因為我有看過，他都會找高偉豪」，「……（問：你看過丙○○跟高偉豪拿安非他命還有海洛因合在一起有幾次？）2
    、3 次左右，他們都是聽完電話就直接約了，他不會跟我說
    後來怎麼樣」，「（問：他們交易的時候你沒有跟去，你如
    何知道高偉豪有拿安非他命或海洛因給丙○○？）因為丙○○都會打電話給高偉豪」，「……（問：你究竟有無親眼看
    到丙○○向高偉豪買毒品？）有」，「（問：幾次？）1 次
    、2 次」，「（問：地點在何處？）1 次在汐止路邊，另外
    1 次在汐止五堵路邊都在大馬路上」，「（問：這2 次交易
    毒品時，除了丙○○、高偉豪，還有你之外，有無其他人在
    場？）我有看到1 個男生、1 個女生跟在丙○○旁邊」，「
    （問：這2 次交易毒品是誰付錢？）因為我沒有下車，遠遠
    的看到他們在交易，我有看到是丙○○付錢」，「……（問
    ：你有無在路邊幫高偉豪交毒品給丙○○？）有，因為高偉
    豪打我，我只好幫他交毒品給丙○○，交過1 次或2 次」等
    語（見原審卷(一)第198 至201 頁）；然依證人胡淑華於同日
    證述：「（問：你剛剛說你有看過丙○○去跟高偉豪拿過1
    、2 次毒品，那1 、2 次毒品是什麼？）我沒有親眼看到，
    我只看到高偉豪拿東西給他，我不知道裡面的東西是安非他
    命還是海洛因」等語（見原審卷(一)第202 頁），堪認證人胡
    淑華僅知高偉豪有交付毒品予被告丙○○，惟就毒品是否海
    洛因乙節，並無所悉，且依證人胡淑華所述該2 次交易均由
    被告丙○○付錢等語，亦難遽認被告丙○○所辯係與戊○○
    一起合資向高偉豪或胡淑華購買海洛因乙節為實。況被告丙○○自陳並無施用海洛因之情形（見原審卷(二)第173 頁及本
    院卷(二)第94頁），此與前述被告丙○○僅有因施用第二級毒
    品安非他命遭判處罪刑之紀錄互核相符，衡情被告丙○○並
    無與戊○○合資購買海洛因之需要。是被告丙○○辯稱係與
    戊○○一起向藥頭買毒品云云，顯係犯後畏罪飾卸之詞，要
    無足採。
  6.此外，再參諸證人即同案被告即被告女友庚○○於偵查中具
    結後證述：「……（問：那就是說丙○○在販賣？）不是，
    是人家需要時，就透過他去調貨，他在這過程中就可以自己
    賺一點來吸食」等語（見偵字第14640 號卷第92頁），而販
    賣第一級毒品之最輕本刑為無期徒刑，罪責非輕，且為警方
    嚴加查緝之重點，此乃眾所周知之事，是以，販賣第一級毒
    品者，若非有利可圖，應無甘冒為檢警查緝法辦而受重刑處
    罰之危險，亦無以平價或低價販賣毒品之理。綜上，堪認被
    告丙○○販賣海洛因予戊○○確有營利之意圖，殆無疑義。
  7.綜上所述，本件被告丙○○於96年8 月間販賣海洛因予戊○○2 次部分，事證已臻明確，其犯行洵堪認定，應予依法論
    科。
  (二)訊據被告丙○○矢口否認有販賣甲基安非他命予乙○○之犯
    行，辯稱：係遭乙○○誣陷云云。然查：
  1.乙○○於96年3 月20日晚間9 時50分許，為警持搜索票至臺
    北縣汐止市○○路18號5 樓住處進行搜索，當場扣得甲基安
    非他命1 包（淨重0.2 公克）、吸食器1 個、殘渣袋1 只，
    並經其同意採尿送驗結果確呈安非他命陽性反應，嗣經臺灣
    士林地方法院裁定送勒戒處所執行觀察勒戒完畢後，再經臺
    灣士林地方法院檢察署檢察官以96年度毒偵緝字第134 號、
    96年度毒偵字第2232號不起訴處分確定在案，有本院被告前
    案紀錄表及不起訴處分書等在卷可稽（見原審卷(二)第243 至
    244 頁）。
  2.嗣證人乙○○於96年12月17日檢察官偵訊時具結後證述：「
    （提示96年8 月6 日警詢筆錄指述，問：你向丙○○購毒經
    過是否實在？）均為實在」，「（問：你之前於96年3 月20
    日有因為吸毒案件被查獲（96毒偵緝134 號），當時施用毒
    品案警詢筆錄中所稱的『小興』是否就是丙○○？）是」，
    「（問：你何時開始與丙○○購買毒品？）96年2 月間，也
    就是農曆年前開始，一開始我有需要時，會用我的00000000
    00號（現已停用）打給他0000000000、0000000000，我都是
    跟他買安非他命，1 公克4 千元，我跟他都是買1 千元至4
    千元不等，總共買過3 次以上，應該有5 次左右吧，這是直
    到我被警察查獲之後才沒再購買，被抓那次是跟他買最多的
    1 次，時間是在96年3 月20日早上，在新臺五路交易，買了
    4000元，0.5 公克約2000元，以此類推，地點都是我家附近
    ，他會開車送過來……，方式都是我上車後，他在車上交給
    我……」，「（問：何以警詢稱只跟他買過2 、3 次？）我
    記不清楚了，但確實有跟他買3 次以上，而且新臺五路的麥
    當勞也確實在我家附近」，「（提示丙○○相片，問：是否
    就是這個人？）是」，「（問：所以你是說從96年2 月農曆
    年開始你就曾向丙○○陸續買過3 到5 次的安非他命，地點
    就是在你住處附近，包括新臺五路麥當勞前，價格為1 公克
    4000元計算……？）是……」，「（問：你施用毒品案件警
    詢筆錄中說你是拜託『小興』分一點給你，但沒跟他買，與
    你所述有出入？）因為有時候沒錢，丙○○也會請我，這樣
    約有1 、2 次，地點是在我家，他問我是否要購毒1 但是我
    手頭不方便時，他會請我用，所以我警詢時才會如此供述」
    ，「……（問：最後再問你1 次，你方才說跟丙○○……購
    毒……過程是否實在？）都是實話」等語（見偵字第14640
    號卷第181 至183 頁）；嗣於原審審理時具結後證述：「（
    問：96年3 月20日警察是否在你家查到毒品？）是的」，「
    ……（問：警察在你家查到的安非他命如何來的？）我朋友
    丙○○無償給我的，……那次不用錢」，「（問：你有無向
    丙○○買過毒品？）印象中3 到5 次，96 年2月中旬開始，
    買過3 到5 次」，「（問：你都是向丙○○買安非他命？）
    是的」，「（問：每次都買多少錢？）1000元到4000元」，
    「（問：你都如何跟丙○○聯絡交易毒品的事情？）有時候
    他打電話給我，有時候我打電話給他」，「（問：如何交易
    ？）會約在我家附近的新臺五路，他會開車來，我會先拿錢
    給他，他就說他會去拿，然後把車開去繞一下他就出現把毒
    品交給我，我都是說我要買多少錢，『阿興』跟我說1 公克
    行情是4000元，他拿給我的時候我就用目測的也沒有實際去
    秤重」，「……（問：你跟丙○○買毒品，他毒品交給你時
    是如何包裝？）是用透明的夾鏈袋包裝」，「（問：從袋子
    的外觀就可以看到裡面是安非他命？）是的」，「……（問
    ：你最後1 次跟丙○○交易毒品的時間為何？）應該是96年
    3 月20日之前，詳細時間我不記得，因為我被警察查獲後就
    沒有再跟丙○○購買」，「（問：你剛剛說你跟丙○○交易
    毒品3 到5 次，每次交易毒品的時間大約多久？）很快，大
    約1 、2 分鐘」，「……（問：丙○○第1 次拿毒品給你有
    無收錢？）不曉得是2000 元 還是4000元我忘記了，是在我
    家附近的新臺五路拿給我」，「……（問：你所有跟丙○○
    買毒品交易地點都是在新臺五路麥當勞附近？）全部都是」
    ，「（問：你在偵查中所說綽號『小興』是否就是丙○○？
    ）是的」，「（問：你要跟丙○○購買毒品都是打哪支電話
    ？）比較常打0000000000、另外還有1 支0000000000」，「
    （問：你跟丙○○聯絡要買毒品都是直接說要跟他買多少？
    ）是的」，「（問：丙○○有無曾經跟你說過他那邊沒有他
    要去跟別人調？）我記得他只有1 次說過他那邊沒有要等一
    下，其他都是我打電話給他，他那邊有就直接說他多久會過
    來約在那裡」，「（問：你打電話給丙○○買毒品都是直接
    跟他買或是跟他合資購買？）我是直接要跟他購買」，「（
    問：你剛才說你交錢給丙○○之後他會去繞一下，是繞多久
    ？）很快，約1 分鐘」，「（問：丙○○有無說為何要先離
    開？）沒有，他只說等一下」，「（問：丙○○有無曾經跟
    你說，他要先去跟別人調貨？）有1 次他沒有，叫我先給他
    錢，然後等他一下，因為他那邊沒有」，「（問：這次是否
    就是電話中你問他，他說要等一下的那次？）不是，是他到
    現場說的」，「（問：他到現場這次你拿錢給他之後，你等
    他多久？）半小時」，「（問：丙○○有無說他去跟誰拿？
    ）朋友，他不肯說是誰」，「（問：你是否認識高偉豪、胡
    淑華等人？）不認識」，「（問：你剛才提到丙○○叫你等
    一下先跟你拿錢，丙○○跟你拿錢之後是否有說他也要出錢
    一起去跟別人買？）沒有」，「（問：丙○○交給你的毒品
    是否都已經分裝好？）丙○○都已經分裝好了，並沒有在現
    場分裝的情況」等語（見原審卷(二)第121 至130 頁）。
  3.證人乙○○就其有於96年2 月間某日起至同年3 月20日前某
    日止，向被告丙○○購買甲基安他命之時間、地點，及次數
    至少3 次、價格至少1 千元等交易細節，均大致相符；即證
    人乙○○於本院審理時具結後亦證述：「……（問：你第1
    次被警察96年3 月20日抓到時，你有說在96年8 月6 日時你
    去警察局檢舉丙○○，有1 個原因是聽說有檢舉獎金，希望
    賺取獎金，供家用，是誰告訴你的？）當時跟我講的應該是
    警察」，「（問：事後你有無拿到檢舉獎金？）沒有」，「
    （問：你會不會覺得是警察騙你？）沒有。當時他確實有在
    賣……」等語（見本院卷(一)第209 頁），益徵證人乙○○上
    開證述應屬其親身經歷之事項，並非杜撰用以故意誣陷被告
    丙○○所成，可以採信。
  4.再參諸被告丙○○就其有無販賣甲基安非他命予乙○○乙節
    ，先於原審辯稱：「我跟乙○○是共同合資購買安非他命2
    、3 次，合資的時間我不太記得，我們是每次都各出2000元
    ，分別是跟高偉豪與胡淑華（誤載吳淑華）買，我們都是一
    起去買的，……我不曾無償給過安非他命給乙○○施用」云
    云（見原審卷(一)第113 頁），嗣於本院審理時則先後辯稱：
    「乙○○說我賣他，但是我沒有賣給他，但是我有給過他安
    非他命，他跟我講他想吸食毒品」，「我跟乙○○是1 人出
    2 千元，約在汐止麥當勞，藥頭下來，我們一起在車上買的
    ，買的時候我們兩人同時都有在場」云云（見本院卷(一)第13
    4 頁、第136 頁），其固均否認有販賣甲基安非他命予乙○○之犯行，惟就其與乙○○究係一起前往向藥頭購買毒品抑
    係由其無償轉讓毒品予乙○○等節，前後顯不一致，是否屬
    實，自非無疑。
  5.再依被告丙○○辯稱伊係與乙○○合資向高偉豪購買乙節，
    固經證人胡淑華於原審審理時具結後證述：「（問：你有無
    在汐止新臺五路麥當勞一帶碰過丙○○？）有，正確時間我
    不知道」，「（問：那天你們為何在那邊？）因為丙○○找
    高偉豪」，「（問：你是否知道丙○○有跟高偉豪拿安非他
    命？）應該有，因為我有看過，他都會找高偉豪」，「……
    （問：你究竟有無親眼看到丙○○向高偉豪買毒品？）有」
    ，「（問：幾次？）1 次、2 次」，「（問：地點在何處？
    ）1 次在汐止路邊，另外1 次在汐止五堵路邊都在大馬路上
    」，「（問：這兩次交易毒品時，除了丙○○、高偉豪還有
    你之外，有無其他人在場？）我有看到1 個男生、1 個女生
    跟在丙○○旁邊。（問：這兩次交易毒品是誰付錢？）因為
    我沒有下車，遠遠的看到他們在交易，我有看到是丙○○付
    錢」等語在卷（見原審卷(一)第198 至200 頁），惟依證人高
    偉豪於原審審理時具結後證稱：「（問：丙○○有無介紹其
    他人給你認識，要跟你拿安非他命？）沒有」，「（問：你
    是否認識乙○○？）不認識」等語（見原審卷(一)第194 、19
    5 頁），及證人胡淑華同時證稱：「（問：你有無在汐止新
    臺五路麥當勞一帶碰過丙○○？）有，正確時間我不知道」
    ，「（問：當天你有無看到乙○○？）我不曉得乙○○是誰
    ，丙○○的朋友我都不知道名字」，「……（問：你剛剛說
    你有看過丙○○去跟高偉豪拿過1 、2 次毒品，那1 、2 次
    毒品是什麼？）我沒有親眼看到，我只看到高偉豪拿東西給
    他，我不知道裡面的東西是安非他命還是海洛因」等語（見
    原審卷(一)第198 、202 頁），縱認證人胡淑華前開所述曾見
    被告丙○○向高偉豪購買毒品乙節非虛，惟證人胡淑華對於
    高偉豪究係交付海洛因或甲基安非他命予被告丙○○乙節並
    不知情，且不認識乙○○，自難僅以證人胡淑華曾見被告丙○○與高偉豪在汐止新臺五路麥當勞附近路邊交易，即遽認
    被告丙○○所辯係與乙○○一起合資向高偉豪購買毒品乙節
    為實。
  6.至證人乙○○雖於96年12月17偵查中及原審審理時證述向被
    告丙○○購買甲基安非他命之次數均為3 至5 次，並於偵查
    中證述最後1 次購買時間為96年3 月20日上午云云，迄97年
    10月17日原審審理時則改稱96年3 月20日上午係被告丙○○
    無償提供等語，然因其所述購買毒品之時間及次數，距證人
    乙○○於偵查中及原審審理時證述時，其間已逾9 月至年餘
    ，其對於交易時間及次數之記憶或有出入，衡情亦未悖於常
    理，爰認應依「罪證有疑，利於被告」之證據法則，應認依
    證人乙○○前後所述，應認被告丙○○販賣甲基安非他命予
    乙○○3 次，每次1 千元，共計得款3 千元部分為可採。公
    訴人認被告丙○○販賣甲基安非他命予乙○○5 次，尚嫌率
    斷。
  7.再證人乙○○雖證稱伊向被告丙○○係購買「安非他命」云
    云；然查，目前一般之毒品交易中所稱之「安非他命」係指
    甲基安非他命（methamphetamine ），與最早於西元1919年
    被製造出來，迄二次大戰時，為增強士兵作戰能力而發給士
    兵服用之安非他命（amphetamine ），其化學結構並不一樣
    。是本件證人乙○○於偵審中所指之「安非他命」應係指甲
    基安非他命無疑。再參諸被告丙○○嗣於96年11月23日為警
    當場扣得其所持之疑似毒品1 包，經送交通部民用航空局航
    空醫務中心鑑驗結果，確為甲基安非他命（驗餘淨重0.1138
    公克），此有96年12月13日航藥鑑字第0962168 號毒品鑑定
    書乙紙在卷可憑（見偵字第14640 號卷第215 頁），顯見被
    告丙○○販賣予乙○○之毒品亦為甲基安非他命，殆無疑義
    。
  8.綜上，被告丙○○販賣甲基安非他命予乙○○3 次部分，事
    證已臻明確，其犯行洵堪認定，應予依法論科。
  (三)訊據被告丙○○復否認有販賣甲基安非他命予己○○之犯行
    ，辯稱：伊不認識己○○，伊係遭己○○誣陷云云。惟查：
  1.證人己○○於96年11月30日檢察官偵訊時具結後證述：「（
    提示，問：是否認識相片上的丙○○、庚○○、辛○○？）
    我只認識辛○○，我都叫他『阿昌』」，「（問：你於96年
    11月2 日有因為吸食毒品案件被大湖派出所查獲？）是」，
    「……（提示96年10月14日凌晨0 時39分49秒通訊監察譯文
    ，問：你是否有用公司的00000000號電話撥打丙○○持用之
    0000000000號電話？）我買毒都是以公司的電話打出去，因
    為我無力支付電話費，所以只能接聽不能撥出，至於這通『
    阿興』接的電話0000000000，也是朋友給我的電話，但是我
    之前從未看過丙○○其人」，「（問：那麼你該次究竟有無
    購毒成功？）我那次雖沒有跟『阿昌』聯絡上，只有聯絡上
    『阿興』，不過我打這支0970電話之後，最後還是購毒成功
    ，我該次花了2000元購毒，是在汐止新臺五路與忠孝東路附
    近的某國中完成交易的，但是出面交付毒品的不是照片上的
    丙○○，我面交2000元給對方，對方交付給我1 包安非他命
    」，「（問：你跟綽號『阿興』的丙○○買過幾次毒品？）
    就僅有這1 次」，「（問：因為在你的通聯記錄下面1 通，
    丙○○接著打給辛○○告知，你打電話給他要找辛○○，但
    辛○○回說他在忙沒空賣毒品給你，所以這次由『阿興』販
    毒給你？）是的，那支0970後來又打到我0000000000手機來
    接洽購毒事宜」，「……（問：所以你與綽號『阿興』的丙○○有成功買過毒品的就是這1 次？）是，他是找人於96年
    10月14日凌晨2 、3 時左右與我在上開地點完成交易，至於
    出面與我碰頭的人，我不認識」等語（見偵字第14641 號卷
    第81至83頁）；嗣於原審審理時具結後證述：「（問：96年
    11月2 日你是否有因施用毒品案件被查獲？）有」，「……
    （問：96年10月14日你有無找辛○○買安非他命，因聯絡不
    上辛○○所以向另外1 個人購買？）我跟辛○○要電話打給
    辛○○的朋友，向他朋友拿安非他命」，「（問：你跟辛○○的朋友說你要買多少？）1500到2000元之間」，「（問：
    你有無跟辛○○的朋友約出來見面？）有」，「（問：約在
    何處見面？）汐止的某個國小前，路名我不知道」，「（問
    ：對方給你什麼東西？）安非他命，我有把錢給他」，「（
    問：你當時講電話時如何稱呼辛○○的朋友？）我叫他『阿
    興』」，「（問：電話上你與『阿興』聯絡講好要出來交易
    ，電話上有無確定要跟你碰面的人就是『阿興』？）沒有講
    好」，「（問：你到場之後如何知道是何人要跟你碰面？）
    我到場之後有再以電話確認，有1 個人拿手機起來接電話，
    車子就停在旁邊，那個人接到電話就拿安非他命過來給我」
    ，「（提示96偵14641 號卷第66頁，問：你的綽號是否叫『
    阿文』？）是的」，「（問：通聯譯文中『我要拿2 張』是
    何意？）就是我要拿2000元的安非他命」，「（問：000000
    00是何人的電話？）是我當時公司的電話」等語（見原審卷
    (二)第112 至115 頁）。
  2.證人己○○上開證述其如何以同案被告辛○○所提供之電話
    向被告丙○○購買甲基安非他命之交易情節，前後均大致相
    符。再依被告丙○○所持用之0000000000號行動電話，其中
    於96年10月14日凌晨零時39分49秒許，確有接獲己○○以00
    -00000000 號電話撥打之通話內容：「B （即己○○）：我
    要拿『2 張』（即2 千元之意）。A （即被告丙○○）：好
    。B ：我叫『阿文』。A ：我叫『阿興』」等語，有該通訊
    監察譯文在卷可稽（見偵字第14640 號卷第234 頁）；且上
    開對話內容亦與被告丙○○（綽號「阿興」）與證人己○○
    （綽號「阿文」）2 人之綽號相同，而「2 張」（即2 千元
    之意）則係時下一般交易毒品常用之暗語，堪認證人己○○
    前開證述如何向被告丙○○購買甲基安非他命乙節應屬非虛
    。另參諸證人己○○所使用之00-00000000 號市內電話，係
    設於臺北縣汐止市○○○路351 號4 樓之10「彰儀營造工程
    有限公司」所申請使用之電話，而證人己○○為該公司員工
    ，並於96年10月14日凌晨在公司值班等情，業據證人即彰儀
    公司經理許弘昌於警詢時供述明確（見偵字第1464 1號卷第
    68頁），堪認證人己○○以彰儀營造工程有限公司00-00000
    000 號市內電話撥打被告丙○○上開行動電話購買甲基安非
    他命等情，應非虛偽。
  3.再依被告丙○○與己○○通話結束後，旋於同日凌晨零時45
    分55秒許，撥打同案被告辛○○所持用之0000000000號行動
    電話與之聯繫，並為下列通話內容：「A （即被告丙○○）
    ：『阿昌』。B （即被告辛○○）：幹嘛。A ：你那個叫『
    阿文』打給我耶。B ：你做啦！我不做。A ：喔。B ：我在
    忙」等語，有通訊監察譯文在卷可稽（見偵字第14640 號卷
    第234 至235 頁），益徵證人己○○上開證述因向被告辛○○購買未果而轉向被告丙○○購買1 次甲基安非他命乙節，
    堪信為實。否則被告丙○○何需於接獲本不相識之己○○來
    電表示欲購買毒品後，為確保交易對象之可信性與安全性，
    立即以電話向友人即同案被告辛○○確認該綽號「阿文」之
    人是否可信後始進行交易。對此，被告丙○○雖辯稱伊與同
    案被告辛○○聯繫時，因當時伊在睡覺，迷迷糊糊的，誤認
    己○○係伊友人，才會打電話給辛○○云云；然依上開通聯
    內容觀之，被告丙○○並無其所稱意識模糊之情形，且由其
    與同案被告辛○○之通話中，其對同案被告辛○○一開始即
    告以：「你那個叫『阿文』打給我耶」等語，顯見被告丙○○於證人己○○撥打該通電話前，即自同案被告辛○○處知
    悉該「阿文」之人及其與被告辛○○間之關係，始未詢問同
    案被告辛○○是否與該自稱「阿文」之人認識，且未於己○○去電時加以質疑並進行交易。此由同案被告辛○○於聽聞
    被告丙○○稱：「你那個叫『阿文』打給我耶」等語後，立
    即答稱：「你做啦！我不做」等語，益徵同案被告辛○○於
    被告丙○○來電告知己○○與其交易乙節後亦表示同意其間
    之交易。是被告丙○○辯稱伊因睡覺迷迷糊糊的，誤認己○○係伊友人，始會打電話給辛○○云云，顯係犯後畏罪避重
    就輕之詞，委無足採。
  4.至證人己○○雖證稱不確定至交易地點交付毒品之人是否為
    丙○○乙節。然依證人己○○證述伊於交易前從未見過被告
    丙○○，則其對於被告丙○○之長相、特徵，因僅見過1 次
    而於證述時無法確定交付毒品之人是否被告丙○○本人，本
    與常情無違。此外，再參諸證人己○○與被告丙○○聯繫後
    ，確已於約定之交易地點完成交易即取得甲基安非他命1 包
    並交付2 千元，則縱於交易地點交付毒品予己○○之人並非
    被告丙○○本人，而係受被告丙○○所託付之人，惟被告丙○○既已於電話中與己○○就交易之毒品、數量、金額等事
    項談妥議定，是縱證人己○○事後無法確認是否由被告丙○○本人抑其委託之人交付毒品，亦尚難據此為有利於被告丙○○之認定。
  5.此外，再參諸被告丙○○嗣於96年11月23日為警查獲，並當
    場扣得甲基安非他命1 包（驗餘淨重0.1138公克），此有交
    通部民用航空局航空醫務中心96年12月13日航藥鑑字第0962
    168 號毒品鑑定書乙紙在卷可憑（見偵字第14640 號卷第21
    5 頁），堪認被告丙○○確有取得甲基安非他命之管道，且
    此早為證人己○○所知悉，證人己○○始會於向同案被告辛○○購買甲基安非他命未果後，進而以上開電話轉向被告丙○○購買無疑。末參以販賣第二級毒品之最輕本刑為7 年以
    上有期徒刑，罪責非輕，且為警方嚴加查緝之重點，此乃眾
    所周知之事，是以，販賣第二級毒品者，若非有利可圖，應
    無甘冒為檢警查緝法辦而受重刑處罰之危險，亦無以平價或
    低價販賣毒品之理，足證被告丙○○販賣甲基安非他命確有
    營利之意圖至為明顯。至證人己○○雖證稱伊向被告丙○○
    係購買「安非他命」云云，然目前一般之毒品交易中所稱之
    「安非他命」係指甲基安非他命（methamphetamine ）乙節
    ，是證人己○○於偵審中所指之「安非他命」，亦如前述，
    應係指甲基安非他命無疑。
  6.綜上所述，被告丙○○販賣甲基安非他命予己○○部分，事
    證已臻明確，犯行洵堪認定，應予依法論科。
二、被告辛○○部分：
    訊據上訴人即被告辛○○矢口否認有販賣第二級毒品甲基安
    非他命之犯行，辯稱：伊不認識己○○，係己○○陷害伊的
    云云。惟查：
  (一)證人己○○於96年11月1 日因施用第二級毒品甲基安非他命
    ，經臺灣士林地方法院以96年度毒聲字第604 號裁定令入勒
    戒處所執行觀察、勒戒，有本院被告前案紀錄表在卷可參。
  (二)證人己○○於96年11月30日偵查中具結後證述：「（提示，
    問：是否認識照片上的丙○○、庚○○、辛○○？）我只認
    識辛○○，我都叫他『阿昌』」，「（問：你於96年11月2
    日有因為吸食毒品案件被大湖派出所查獲？）是」，「（提
    示大湖派出所警詢筆錄，問：當時你說是在松山火車站向『
    阿昌』以新臺幣1500元代價購毒？）是」，「（問：這個『
    阿昌』是否就是照片中的辛○○？）就是他」，「（問：當
    初如何認識他？）友人介紹的」，「……（問：請你詳述向
    『阿昌』購毒經過？）『阿昌』從3 、4 個月之前，也就是
    96年8 月左右開始，他會以保密號碼撥我持用之0000000000
    手機，詢問我是否要向他購毒，我手機號碼是介紹我們認識
    的朋友給他的，之後他每隔1 、2 週就會電詢我有無需要，
    我幾乎每次都跟他買，我都是買1500到3000元，都是買已經
    分裝成小包的安非他命，至於重量，在我被捕該次是0.53克
    1500元，以此類推，每1 公克約3000元，我們都約在臺北縣
    市以及基隆市，而地點除了最後1 次的松山車站之外，還有
    在我工作地點的汐止市○○○路與茄苳路口附近，南港某社
    區，五堵車站等地，我一共跟他買了超過10次以上」，「（
    問：你綽號叫『阿文』？）是」，「（提示96年10月14日凌
    晨0 時39分49秒通訊監察譯文，問：你是否有用公司的0000
    0000號電話撥打丙○○持用之0000000000號電話？）我買毒
    都是以公司的電話打出去，因為我無力支付電話費，所以只
    能接聽不能撥出，至於這通『阿興』接的電話0000000000，
    也是朋友給我的電話，但是我之前從未看過丙○○其人」，
    「（問：那麼你該次究竟有無購毒成功？）我那次雖沒有跟
    『阿昌』聯絡上，只有聯絡上『阿興』……」，「……（問
    ：因為在你的通聯記錄下面1 通，丙○○接著打給辛○○告
    知，你打電話給他要找辛○○，但辛○○回說他在忙沒空賣
    毒品給你，所以這次由阿興販毒給你？）是的，那支0970後
    來又打到我0000000000手機來接洽購毒事宜」，「（問：方
    才所述是否實在？）全屬實言」，「（問：你剛才所述向綽
    號『阿昌』的辛○○購毒過程是否均實在？）都是實話」等
    語（見偵字第14641 號卷第81至83頁）；嗣於原審審理時具
    結後證述：「……（問：96年11月2 日你是否有因施用毒品
    案件被查獲？）有」，「（問：你這次被查獲的毒品如何來
    的？）跟辛○○拿的」，「（問：你有無拿錢給辛○○？）
    有，我有拿1000元或2000元給他」，「（問：你這次是向辛○○拿什麼毒品？）安非他命」，「（問：你跟辛○○拿毒
    品之前有無講好要拿多少的量給你？）沒有，我就跟他說我
    要買多少錢」，「（問：96年8 月到11月之間你跟辛○○拿
    過幾次毒品？）大概3 到4 、5 次」，「（提示96偵14641
    號卷第82頁，問：為何偵查中你說你在汐止茄苳路口及南港
    社區、五堵車站、松山車站都有跟他買過毒品，而且買過10
    次以上？是否實在？）時間太久我忘記了，如果沒記錯大概
    就是這樣」，「（問：每次都是買多少金額？）1000、2000
    、3000元，都是購買安非他命」，「（問：96年10月14日你
    有無找辛○○買安非他命，因聯絡不上辛○○所以向另外1
    個人購買？）我跟辛○○要電話打給辛○○的朋友，向他朋
    友拿安非他命」，「（問：你跟辛○○的朋友說你要買多少
    ？）1500到2000元之間」，「（問：你有無跟辛○○的朋友
    約出來見面？）有」，「……（問：你與辛○○如何認識？
    ）朋友介紹的。（問：你如何知道辛○○有安非他命可以拿
    ？）我1 個女的朋友『牛奶』介紹，我就叫他問看看有沒有
    我要的東西，他就給我電話」，「……（問：你除了跟辛○○及『阿興』拿過安非他命以外還有無跟其他人拿過安非他
    命？）在臺北沒有」，「……（問：你每次都是如何跟辛○○聯絡？）我打電話給他」，「（問：你以何電話打給他？
    ）0000000000」，「（問：你跟辛○○之間是否曾因拿毒品
    的事情有過爭執？）沒有」，「（提示14641 號卷96年11月
    30日偵查筆錄並告以要旨，問：偵查中所述是否實在？）有
    一部分不實在，跟辛○○買幾次不對，應該是購買10次左右
    」，「（問：你在松山車站買幾次？）忘記了」，「（問：
    有無2 次以上？）差不多」，「（問：跟辛○○汐止忠孝東
    路、茄苳路口附近買過幾次？）好像2 、3 次」，「（問：
    跟辛○○南港社區交易幾次？）也是2 、3 次」，「（問：
    跟辛○○五堵車站交易幾次？）也是2 、3 次」，「（問：
    為何與辛○○買安非他命的地點都不一樣？）約地方我就過
    去」，「（問：96年8 月到11月依你剛才所述你買過10次，
    那時候你都撥辛○○哪支電話？）我沒有印象」，「（問：
    是辛○○找你還是你找他？）我忘記了」，「（問：你大概
    多久跟辛○○買1 次？）1 個禮拜左右」，「（問：1 次買
    多少？）1 次1 包有1 、2000元或2 、3000元」，「（問：
    交易地點是何人選的？）辛○○」，「（問：為何會跑到基
    隆交易？）因為辛○○在那邊」，「……（問：剛才審判長
    提示的筆錄中你說0000000000號電話因為欠繳費用無法撥出
    ，你都如何與辛○○聯絡？）我都用00000000號公司電話聯
    絡」，「（問：你跟辛○○交易的這10次都是辛○○出面交
    貨？）應該都是」，「（問：你對辛○○的長相清楚？）清
    楚」，「（問：是否就是在庭的辛○○？）是的」等語（見
    原審卷(二)第112 至120 頁）；於本院審理時具結後證述：「
    （問：你是否認識在庭的被告辛○○？）朋友介紹」，「（
    問：是那位朋友介紹？）1 個叫『牛奶』的女生」，「……
    （問：你認識『牛奶』的時候，她有沒有跟你講她跟辛○○
    是男女朋友？）這我不清楚」，「（問：你有無跟辛○○買
    毒品？）有」，「（問：買什麼毒品？）安非他命」，「（
    問：買的時間？）忘記了，很久了」，「（問：是否記得你
    跟辛○○買幾次毒品？）不清楚，好像是96年的時候」，「
    （提示97年10月7 日證人己○○一審審理筆錄第8 頁，問：
    你當時在一審所述是否實在？）實在」，「（提示96年11月
    2 日己○○警詢筆錄，問：你那時為何跟警察說你在松山火
    車站跟他買過1 包安非他命？）我不知道」，「（問：你到
    底跟他買過幾次？）應該1 、2 次吧，時間太久忘記了」，
    「（問：你確定1 、2 次是在什麼地方買的？）不清楚」，
    「（問：你在警詢時說是在松山火車站？）應該是在那邊吧
    」，「（問：你還記得當時是買多少量的毒品？）1 千或2
    千的安非他命」，「（提示96偵14640 號卷第140 頁，問：
    所述是否實在？）是」，「（提示原審97年10月7 日審判筆
    錄，問：所述是否實在？）實在」，「（問：針對辛○○部
    分，你以前在偵查、地院時都說你跟辛○○買安非他命10次
    以上或大約10次左右，剛剛律師問你，你又改稱1 、2 次，
    ……到底你跟辛○○買過幾次？）總共10次，剛剛我以為只
    是問我在松山車站買過幾次，我才說1 、2 次」，「（問：
    你在地院說在松山車站2 次，汐止忠孝東路茄苳路口2 、3
    次，南港某社區2 、3 次，五堵車站2 、3 次，總共約10次
    ，是否實在？）實在」，「（問：你剛剛說1 、2 次是誤以
    為在松山車站1 、2 次？）對」等語（見本院卷(二)第94至96
    頁）。
  (三)綜上，再參諸證人即同案被告丙○○所持用之0000000000號
    行動電話之通聯紀錄，其中於96年10月14日凌晨零時39分49
    秒許，確有接獲己○○以00 -00000000號電話撥打擬向被告
    丙○○購買甲基安非他命之上開通話內容，已如前述；而證
    人即同案被告丙○○與證人己○○通話結束後，旋即撥打被
    告辛○○所持用之0000000000號行動電話，告知被告辛○○
    關於己○○以電話與其交易乙事，並經被告辛○○以：「你
    做啦！我不做」，「我在忙」等語答覆同案被告丙○○。此
    有通訊監察譯文表在卷可稽（見偵字第14640 號卷第234 、
    235 頁），亦如前述。是依被告辛○○與同案被告丙○○間
    之上開通話內容觀之，同案被告丙○○一開始即對被告辛○○告以：「你那個叫『阿文』打給我耶」等語，顯見被告辛○○與綽號「阿文」之證人己○○本有認識，且為同案被告
    丙○○所知悉，否則如被告辛○○如其所辯並不認識己○○
    ，同案被告丙○○於上開通話中不致會以「你那個叫『阿文
    』」等語代表證人己○○打電話與其聯絡。次依被告辛○○
    於聽聞被告丙○○稱：「你那個叫『阿文』打給我耶」等語
    後，立即答稱：「你做啦！我不做」等語，亦堪認被告辛○○於同案被告丙○○來電告知「你那個叫『阿文』」打電話
    與之聯繫後，被告辛○○對於丙○○所稱之「阿文」毫無懷
    疑或表示不認識之情形，即知己○○打電話給丙○○之目的
    即為購買毒品，乃直接向丙○○答覆稱：「你做啦！我不做
    」等語，用以表示己○○雖原係與被告辛○○進行毒品交易
    ，惟因當時被告辛○○在忙，故對己○○改與同案被告丙○○交易乙節亦無反對之意。綜上，再依證人己○○前開向同
    案被告丙○○購買甲基安非他命乙節參互以觀，足認被告辛○○確與綽號「阿文」之證人己○○認識，且有前開交易毒
    品之情形無訛。被告辛○○辯稱不認識己○○云云，顯與事
    實不符，不足採信。
  (四)再依證人己○○所使用之00-00000000 號市內電話，係設於
    臺北縣汐止市○○○路351 號4 樓之10「彰儀營造工程有限
    公司」所申請使用之電話，而己○○為該公司員工，並於96
    年10月14日凌晨在公司值班等情，業如上述，益徵證人己○○前開證述之使用電話、交易地點等交易過程，實屬非虛，
    堪可採信。綜上，證人己○○明確證述係透過友人「牛奶」
    之介紹與被告辛○○相識，並於96年8 月間起至11月間，以
    電話與被告辛○○聯繫，向其購買甲基安非他命，先後在松
    山車站、汐止市○○○路茄苳路口、南港某社區、基隆市五
    堵車站等地交易，並於原審及本院審理時當庭指認與其進行
    毒品交易者即為被告辛○○，所述前後大致相符，應堪採信
    。至證人己○○就其購買毒品之次數及地點等節，先後證述
    ：「10次以上」、「大概3 、到4 、5 次」、「10次左右」
    、「松山車站2 次，汐止忠孝東路茄苳路口2 、3 次，南港
    某社區2 、3 次，五堵車站2 、3 次，總共約10次」、「松
    山車站1 、2 次」，就交易金額乙節則先後證述：「1500至
    3000元」、「1000 元 或2000元」、「1000、2000、3000元
    」、「1500至200 0 元之間」、「1 、2000元或2 、3000元
    」、「1 千或2 千」，其間雖有不一，然衡諸一般施用毒品
    之人，因交易頻繁及時間經過，致對次數及金額等具體內容
    ，因距案發時日已久而無法清楚記憶，亦為常情，爰認應依
    「罪證有疑，利於被告」之證據法則，認證人己○○前後所
    述被告辛○○販賣毒品安非他命予己○○之次數，為松山車
    站2 次，汐止忠孝東路茄苳路口2 次，南港某社區2 次，五
    堵車站2 次，計8 次，金額則為每次1000元部分為可採。公
    訴人認被告辛○○以1500元至3000元不等之價格，販賣甲基
    安非他命予己○○10次以上云云，其超逾上開事實部分，自
    嫌率斷。
  (五)再被告辛○○嗣於96年11月23日為警查獲，並當場扣得其所
    持有第二級毒品甲基安非他命1 包（驗餘淨重7.13公克），
    有臺北市政府警察局96年12月18日北市鑑毒字第824 號鑑驗
    通知書乙紙在卷可憑（見偵字第14 641號卷第91頁），亦堪
    認被告辛○○確有取得甲基安非他命之管道無訛。至證人己○○雖證稱伊向被告辛○○係購買「安非他命」云云，然目
    前一般之毒品交易中所稱之「安非他命」係指甲基安非他命
    （methamphetamine ）乙節，是證人己○○於偵審中所指之
    「安非他命」，亦如前述，應係指甲基安非他命無疑。另證
    人己○○雖曾於原審審理時證稱被告辛○○所販售之毒品有
    比較便宜云云，然依其同時證述其購買時並未以磅秤實際秤
    重，是其所稱感覺比較便宜，僅係主觀猜測而已等語；且參
    以販賣第二級毒品之最輕本刑為7 年以上有期徒刑，罪責非
    輕，且為警方嚴加查緝之重點，此乃眾所周知之事，是以，
    販賣第二級毒品者，若非有利可圖，應無甘冒為檢警查緝法
    辦而受重刑處罰之危險，亦無以平價或低價販賣毒品之理。
    綜上，堪認被告辛○○販賣甲基安非他命確有營利之意圖，
    殆無疑義。至被告辛○○辯稱己○○係為追求伊女友「牛奶
    」而設詞構陷云云，因尚無其他積極證據足認為實，自難信
    為真實。是其前開所辯，應係犯後畏罪飾卸之詞，尚無足採
    。
  (六)綜上所述，被告辛○○販賣甲基安非他命予己○○部分，事
    證已臻明確，犯行洵堪認定，應予依法論科。
三、
  (一)按被告行為後法律有變更者，適用行為時之法律，但行為後
    之法律有利於行為人者，適用最有利於行為人之法律，刑法
    第2 條第1 項定有明文。而行為後法律有變更者，依刑法第
    2 條第1 項之規定為新舊法之比較時，應就罪刑有關之一切
    情形，比較其全部結果，而為整體之適用新法或舊法，不能
    割裂而分別適用有利益之條文（最高法院95年度臺上字第64
    83號裁判意旨參照）。本件被告行為後，毒品危害防制條例
    已於98年5 月20日修正公布第4 條、第11條、第11條之1 、
    第17條、第25 條 ，並自公布後6 個月即98年11月20日生效
    施行（95年6 月25 日 臺灣高等法院暨所屬法院因應新修正
    毒品危害防制條例施行法律問題研討會會議結論參照），其
    中被告行為時之毒品危害防制條例第4 條係規定：「製造、
    運輸、販賣第一級毒品者，處死刑或無期徒刑；處無期徒刑
    者，得併科新臺幣一千萬元以下罰金。」（第1 項）、「製
    造、運輸、販賣第二級毒品者，處無期徒刑或七年以上有期
    徒刑，得併科新臺幣七百萬元以下罰金」（第2 項），修正
    後規定則為：「製造、運輸、販賣第一級毒品者，處死刑或
    無期徒刑；處無期徒刑者，得併科新臺幣二千萬元以下罰金
    。」（第1 項）、「製造、運輸、販賣第二級毒品者，處無
    期徒刑或七年以上有期徒刑，得併科新臺幣一千萬元以下罰
    金」（第2 項）。經比較新舊法律規定，新法並未有利於行
    為人，自應適用行為時即修正前毒品危害防制條例第4 條規
    定。
  (二)按海洛因、甲基安非他命分別係屬毒品危害防制條例第2 條
    第2 項第1 款、第2 款所規定之第一級、第二級毒品，不得
    非法持有及販賣之。核被告丙○○就附表一編號1 所為，均
    係犯毒品危害防制條例第4 條第1 項之販賣第一級毒品罪，
    附表一編號2 、3 所為，均係犯同條例第4 條第2 項之販賣
    第二級毒品罪。被告辛○○就附表二所為，均係犯毒品危害
    防制條例第4 條第2 項之販賣第二級毒品罪。被告丙○○、
    辛○○所犯上開犯罪時持有第一級毒品或第二級毒品之低度
    行為，應各為高度之販賣行為所吸收，均不另論罪。被告丙○○、辛○○所犯上開各罪，犯意各別，行為互殊，應予分
    論併罰。又被告丙○○於95年間，因施用第二級毒品案件，
    經臺灣臺北地方法院以95年度簡字第2262號判決判處有期徒
    刑3 月確定，於95年9 月26日易科罰金執行完畢；被告辛○○於91年間因施用第二級毒品案件，經臺灣士林地方法院以
    91年度易字第788號判決判處有期徒刑7月確定，於92年12月
    11日因縮短刑期執行完畢；此有被告丙○○、辛○○之本院
    被告前案紀錄表及臺灣士林地方法院檢察署刑案資料查註紀
    錄表在卷可稽，其等受有期徒刑執行完畢後，5 年內再犯本
    件有期徒刑以上之罪，依刑法第47條第1 項之規定，均為累
    犯，除法定本刑死刑、無期徒刑部分，依法不得加重外，餘
    應依該項規定分別加重其刑。末按販賣第一級毒品罪之法定
    刑為「死刑或無期徒刑」，然同為販賣第一級毒品之人，其
    原因動機不一，犯罪情節未必盡同，或有大盤毒梟者，亦有
    中、小盤之分，甚或僅止於吸毒者友儕間為求互通有無之有
    償轉讓者亦有之，其販賣行為所造成危害社會之程度自屬有
    異，法律科處此類犯罪，所設之法定最低本刑卻同為「死刑
    或無期徒刑」，不可謂不重。於此情形，倘依其情狀處以較
    輕之徒刑，即足以懲儆，並可達防衛社會之目的者，自非不
    可依客觀之犯行與主觀之惡性二者加以考量其情狀，是否有
    可憫恕之處，適用刑法第59條之規定酌量減輕其刑，期使個
    案裁判之量刑，能斟酌至當，符合比例原則。本件被告丙○○販賣第一級毒品海洛因，無視國家對於杜絕毒品危害之禁
    令，猶決意販賣圖利，行為固屬不當，應予非難，然本院考
    量販賣海洛因之對象僅有1 人，次數亦僅2 次，且販售毒品
    數量不多，販毒所得各為1 千元，尚屬非鉅，而認其犯罪情
    節尚非重大，其因一時貪念，致罹重典，然相對於長期大量
    販賣毒品之犯罪行為而言，其對社會治安及國民健康之危害
    顯然較小，依被告丙○○該部分之犯案情節觀之，倘仍遽處
    以法定本刑之最低刑度，無異仍屬失之過苛而不盡情理，不
    免予人情輕法重之感，且難謂符合罪刑相當性及比例原則，
    是其犯罪情狀相較於法定之重刑，在客觀上足以引起一般人
    之同情，情節尚堪憫恕，就被告丙○○所犯販賣第一級毒品
    罪，爰依刑法第59條規定，酌量減輕其刑，並依法先加重後
    減輕之。
四、原審就被告丙○○如附表一編號一、二、三及被告辛○○附
    表二所示部分罪證明確，均予論罪科刑，固非無見。惟查：
    (一)被告行為後，毒品危害防制條例第4 條已於98年5 月20日
    修正公布，並於98年11月20日生效施行，原審未及為比較適
    用，其適用法則自有未當。(二)本件被告丙○○、辛○○係販
    賣第二級毒品甲基安非他命，而非安非他命，均如前述。原
    審認被告被告丙○○、辛○○係販賣安非他命，與本院之認
    定不同。(三)末按販賣第一級毒品罪之法定刑為「死刑或無期
    徒刑」，然同為販賣第一級毒品之人，其原因動機不一，犯
    罪情節未必盡同，或有大盤毒梟者，亦有中、小盤之分，甚
    或僅止於吸毒者友儕間為求互通有無之有償轉讓者亦有之，
    其販賣行為所造成危害社會之程度自屬有異，法律科處此類
    犯罪，所設之法定最低本刑卻同為「死刑或無期徒刑」，不
    可謂不重。被告丙○○販賣第一級毒品海洛因予戊○○施用
    ，雖助長毒品氾濫，危害他人身心健康，嚴重危害社會治安
    ，然如審酌被告丙○○販售海洛因之對象為1 人，次數2 次
    ，每次交易金額亦僅各1000元，所得金額尚非鉅額，以其情
    節而論，依其情狀，如處以較輕之徒刑，即足以懲儆，並可
    達防衛社會之目的，應有依客觀之犯行與主觀之惡性二者加
    以考量其情狀，認有可憫恕之處，依刑法第59條規定酌量減
    輕其刑之餘地，期使個案裁判之量刑，能斟酌至當，符合比
    例原則。原審未予審慎衡酌，就被告丙○○2 次販賣第一級
    毒品各量處無期徒刑，顯有過重之嫌。(四)被告辛○○販賣甲
    基安非他命8 次予己○○，原審認有10次，與本院之認定不
    同。被告丙○○、辛○○提起上訴，否認有販賣第一級、第
    二級毒品等犯行，固均無理由，惟原判決既有前開可議之處
    ，自應由本院將原審判決附表一編號一、二、三及附表二編
    號1 所示販賣海洛因、甲基安非他命部分暨應執行部分均予
    撤銷。爰審酌被告丙○○、辛○○均有施用毒品前科，有本
    院被告前案紀錄表及臺灣士林地方法院檢察署刑案資料查註
    紀錄表在卷可稽，素行俱屬不良，為圖私利販賣海洛因、安
    非他命，不僅戕害他人身心，亦對社會治安造成危害，所為
    非是，被告丙○○販售之毒品兼有海洛因及安非他命，惡行
    更為重大，惟衡其販賣毒品對象不多，販賣及持有之毒品數
    量非鉅，販賣毒品期間不長，暨其犯罪之動機、手段、犯罪
    後未見悔意，態度不佳等一切情狀，就被告丙○○、辛○○
    分別量處如附表一、二所示之刑，並分別定應執行有期徒刑
    19年、9 年6 月，以示懲儆。
五、
  (一)按犯第4 條至第9 條之罪者，其供犯罪所用或因犯罪所得之
    財物，均沒收之，如全部或一部不能沒收時，追徵其價額或
    以其財產抵償之，毒品危害防制條例第19條第1 項定有明文
    ，惟仍須以該物屬於犯人者為限，始得沒收之（最高法院93
    年度臺上字第5336號判決意旨參照）。查被告丙○○販賣第
    一級毒品予戊○○之販毒所得2 千元，販賣第二級毒品予乙○○3 次、己○○1 次之販毒所得2 千元，被告辛○○販賣
    第二級毒品予己○○8 次之販毒所得8 千元，均應依前開條
    文規定宣告沒收，如全部或一部不能沒收時，以其財產抵償
    之。
  (二)次查扣案如附表三編號2 、3 所示之物品，附表四編號2 、
    3 、4 所示之物品，分別為被告丙○○、辛○○所有，業據
    其分別供明在卷，且分係供本件犯罪所用之物，應依刑法第
    38條第1 項第2 款規定沒收之。
  (三)末查扣案如附表三編號1 、附表四編號1 所示之第二級毒品
    ，均因被告丙○○、辛○○於本案查獲時另犯施用毒品案件
    ，分別經臺灣士林地方法院以97年度易字第217 號、第180
    號判決諭知沒收銷燬確定在案，有前開判決書等在卷可考，
    為免重複諭知致將來執行之困難，且亦無證據證明上開第二
    級毒品係被告供本案犯罪所用之物品，爰認尚無諭知沒收銷
    燬之必要。至扣案其餘物品，因尚非本案被告所有之物，或
    並無證據證明足認係供本案犯罪所用之物，自亦無沒收之必
    要，附此敘明。
肆、被告丙○○、庚○○、丁○○無罪部分：
一、按犯罪事實應依證據認定之，無證據不得認定犯罪事實，刑
    事訴訟法第154條第2項，第301條第1項分別定有明文。所謂
    證據，須適於為被告犯罪事實之證明者，始得為斷罪之資料
    ；如未能發現相當證據，或證據不足以證明，自不能以推測
    或擬制之方法，以為裁判之基礎（最高法院29年上字第3105
    號、40年臺上字第86號判決意旨參照）。次按認定不利於被
    告之事實，須依積極證據，苟積極證據不足為不利於被告事
    實之認定時，即應為有利於被告之認定，更不必有何有利之
    證據；又事實之認定，應憑證據，如未能發現相當證據，或
    證據不足以證明，自不能以推測或擬制之方法，以為裁判基
    礎。而所謂認定犯罪事實之積極證據，係指適合於被告犯罪
    事實認定之積極證據而言，雖不以直接證據為限，間接證據
    亦包括在內；然而無論直接或間接證據，其為訴訟上之證明
    ，須於通常一般之人均不致有所懷疑，而得確信其為真實之
    程度者，始得據為有罪之認定，倘其證明尚未達到此一程度
    ，而有合理之懷疑存在時，致使無從形成有罪之確信，根據
    「罪證有疑，利於被告」之證據法則，即不得遽為不利被告
    之認定（最高法院29年上字第3105號、30年上字第816 號、
    40年臺上字第86號、76年臺上字第4986號判例意旨參照）。
    再刑事訴訟法第161 條第1 項亦規定，檢察官就被告犯罪事
    實，應負舉證責任，並指出證明之方法，是檢察官對於起訴
    之犯罪事實，應負提出證據及說服之實質舉證責任，倘其所
    提出之證據，不足為被告有罪之積極證明，或其指出證明之
    方法，無從說服法院以形成被告有罪之心證，基於無罪推定
    之原則，自應為被告無罪判決之諭知（最高法院92年度臺上
    字第128 號判例意旨參照）。
二、被告庚○○被訴販賣第二級毒品予乙○○部分：
  (一)公訴意旨略以：被告丙○○、庚○○係同居男女朋友，共同
    基於販賣第二級毒品安非他命之犯意聯絡，於96年2 月至3
    月間，由被告丙○○持0000000000、0000000000號行動電話
    與乙○○持用之0000000000號行動電話聯繫後，由被告丙○○駕車搭載被告庚○○至約定之臺北縣汐止市○○○路麥當
    勞速食店一帶，以1 千元至4 千元不等之價格，販賣安非他
    命予乙○○，其間被告庚○○承其前開販賣第二級毒品之犯
    意聯絡，曾有1 次搖下車窗將甲基安非他命（起訴書誤載為
    安非他命）遞交乙○○，因認被告庚○○涉犯毒品危害防制
    條例第4 條第2 項之罪嫌等語。
  (二)公訴人認被告庚○○涉有販賣第二級毒品貝犯行，無非係以
    證人乙○○於偵查中之證述為其主要論據。訊據被告庚○○
    堅決否認有何販賣第二級毒品之犯行，辯稱：伊於96年2 至
    3 月間，尚未認識丙○○，亦未見過乙○○等語。
  (三)經查：證人乙○○於偵查中具結後固曾證稱：庚○○有由車
    窗遞交甲基安非他命給伊1 次，那1 次他們（指丙○○與庚○○）好像很趕時間等語（見偵字第14640 號卷第182 頁）
    ，然證人乙○○嗣於原審審理時具結後，即翻異前詞改稱：
    「（問：你跟丙○○拿毒品時是他下車拿給你？）通常都是
    他把窗戶搖下來，我再伸手進去拿，有1 次丙○○要將毒品
    經由副駕駛座的庚○○拿給我，因為我想趕快離開現場，我
    就直接伸手進去拿，所以沒有經過庚○○，我就拿到了」，
    「……（提示96偵14640 號卷第182 頁，問：你當時所言是
    由庚○○打開車窗交給你是否實在？）應該沒有，那時候我
    不是很確定，因為每次我看到庚○○都昏昏沉沉的，只有1
    次丙○○作勢要拿給庚○○我就直接伸手過去拿」，「……
    （問：你剛剛說你伸手進入車內拿毒品那次，庚○○意識是
    否清楚？）每次看到庚○○，他都是昏昏沉沉的」，「……
    （提示96偵14640 號卷96年12月17日偵查筆錄，問：你在偵
    查中證述是否屬實？）實在，但是關於庚○○的部份，他應
    該是沒有交給我，那次應該是我直接從丙○○手上拿毒品」
    等語（見原審卷(二)第123 至125 頁、第127 頁），即於本院
    審理時具結後復證述：「（問：你有提到庚○○也有拿過1
    次毒品給你？）應該是沒有」，「（問：你在檢察官偵訊時
    有講過，是經由庚○○交給你，後來在審理中你變成說是丙○○叫你拿這個動作時候，你經過庚○○，你就伸手去拿，
    到底實際情形如何？）實際上是丙○○給我的，我站在車子
    右前座外面，丙○○就叫庚○○拿給我，當時我趕時間，我
    有聽到，我就伸手進去拿，當時庚○○還來不及去拿，我就
    伸手去拿了」等語（見本院卷(一)第208 頁）。證人乙○○於
    原審及本院審理時均一致證述於向被告丙○○購買毒品時，
    被告庚○○雖同時在場，然毒品並非被告庚○○所交付，其
    上開於偵訊時所述尚無足採。再參諸檢察官所提出之其他事
    證，亦不足以證明被告庚○○就被告丙○○與乙○○間之該
    次交易亦有犯意聯絡，自難僅以證人乙○○前開於偵查中之
    供述，遽爾採為不利被告庚○○之認定之基礎。
三、被告丙○○被訴轉讓第二級毒品予乙○○部分：
  (一)公訴意旨略以：被告丙○○基於轉讓第二級毒品之犯意，於
    96年2 至3 月間，在臺北縣汐止市○○街乙○○之住處附近
    ，無償提供安非他命予乙○○施用2 次，因認被告丙○○另
    涉犯藥事法第83條第1 項之罪嫌等語。
  (二)公訴人認被告丙○○涉犯無償提供第二級毒品之罪嫌，無非
    係以證人乙○○於偵查中之證述為其主要論據。訊據被告丙○○堅決否認有何轉讓第二級毒品之犯行，辯稱：毒品價格
    高昂，自己施用已經不夠，怎可能無償提供他人施用等語。
  (三)經查：證人乙○○固曾於偵查中具結後證稱：96年2 至3 月
    間，因為丙○○問伊要不要買毒品，伊因手頭不方便，丙○○有無償提供1 至2 次，地點在伊家云云，然於原審審理時
    具結後即翻異其詞，改稱：「（問：你跟丙○○買安非他命
    之外，他是否曾經提供你安非他命沒有收錢？）只有96年3
    月20日那次，就是我被查獲當天早上或中午拿給我的，我出
    去我家附近買香煙的時候在路上遇到交給我的」，「（提示
    96偵14640 號卷第182 頁，問：偵查中你說丙○○請你1 、
    2 次地點在你家，跟你剛才所說有出入？）我記憶深刻只有
    96年3 月20日那1 次，就是警察來那1 次，其他我不確定，
    有也是1 次或2 次而已」等語（見原審卷(二)第124 頁），證
    人乙○○就被告丙○○無償提供毒品之原因、犯罪時間、地
    點等重要事項等節，前後所述不同，足徵證人乙○○前開證
    述有明顯瑕疵。又依公訴人所提出之其他事證，亦尚難推論
    被告丙○○有無償提供毒品予乙○○之動機或事實。況依證
    人乙○○於原審審理時具結後證述：「96年3 月20日為警查
    獲施用安非他命時，當場所扣得第二級毒品安非他命1 包即
    係丙○○所提供」等語（見原審卷(二)第122 頁）者，然證人
    乙○○自承係於96年3 月20日施用毒品後即為警查獲，而該
    包扣案之甲基安非他命尚餘淨重0.2 公克，重量非輕，有臺
    灣士林地方法院檢察署檢察官96年度毒偵緝字第134 號、96
    年度毒偵字第2232號不起訴處分書在卷可按，且參諸證人乙○○於本院審理時證述：「當時2 千元大約0.4 到0.5 （公
    克）」等語（見本院卷(一)第209 頁），則淨重0.2 公克亦須
    花費約1 千元之代價始得購入，若加上證人乙○○已施用完
    磬部分，則被告丙○○無償提供之安非他命乃多於淨重0.2
    公克，與一般無償提供多係1 次施用的數量有所不同，而乙○○前雖曾向被告丙○○購買安非他命3 次（如附表一編號
    2 所示），然彼等間並無何特殊情誼，衡情被告丙○○應無
    無償提供價值1 千元以上之甲基安非他命供乙○○施用之理
    。綜上，自難以證人乙○○前開仍有明顯瑕疵之供述，遽採
    為不利被告丙○○之認定。
四、被告丁○○被訴販賣第一級毒品予庚○○部分：
  (一)公訴意旨略以：被告丁○○基於販賣第一級毒品海洛因之犯
    意，先於96年10月底被告丙○○住院期間之某日，在臺北縣
    汐止市○○路之國泰醫院915 號病房，以3 千元之價格，販
    賣海洛因1 小包（約毛重0.45公克）予被告庚○○。又於96
    年11月17日上午9 時30分許，在臺北縣汐止市○○路○ 段13
    9 巷被告辛○○住處之巷口，以1500元之價格，販賣海洛因
    1 小包（約毛重0.2 公克）予被告庚○○，因認被告丁○○
    涉犯毒品危害防制條例第4 條第1 項之罪嫌等語。
  (二)公訴人認被告丁○○涉犯販賣第一級毒品，犯行，無非係以
    證人庚○○於偵查中之證述為其主要論據。訊據被告丁○○
    堅決否認有何販賣第一級毒品之犯行，辯稱：伊並無施用海
    洛因毒品，如何販賣毒品海洛因等語。
  (三)經查：
  1.證人庚○○固曾於偵查中具結後證稱：伊所施用之海洛因係
    向高偉豪、胡淑華、丁○○所購買，其中向丁○○購買過2
    次，因為他的東西有加葡萄糖所以令伊印象深刻，第1 次係
    丁○○到汐止國泰醫院915 號病房探望丙○○，以3 千元購
    買1 包0.45公克的海洛因，第2 次是在96年11月17日上午9
    時30分許，在辛○○住處巷口，以1500元購買0.2 公克海洛
    因云云（見偵字第14640 號卷第208 頁）；然嗣於原審審理
    時具結後，即翻異前詞，改稱：「（問：你有無跟被告丁○○拿過任何毒品？）我只有打電話問過他2 次，他電話中有
    答應，但是沒有拿給我」，「（提示96偵14641 號卷/P96證
    人庚○○偵查筆錄，問：你之前在偵查中說你施用的海洛因
    是跟偉豪、淑華還有丁○○購買的？）我打電話問丁○○兩
    次，丁○○1 次拿葡萄糖給我，1 次沒拿給我」，「（問：
    你怎麼知道那是葡萄糖？）因為我有在施用海洛因，所以我
    知道他那次給我的全部都是葡萄糖」，「（提示96偵14641
    號卷/P96背面，問：為何偵查中你說我跟丁○○買海洛因買
    過兩次與你今日陳述不同？）因為我在偵查中說裡面有加葡
    萄糖，但是我不確定」，「（問：究竟是哪1 次加了葡萄糖
    ？）第2 次，在辛○○住處巷口那1 次」，「（問：第1 次
    是否在國泰醫院？）是的」，「（問：在國泰醫院你拿多少
    錢給丁○○？）3000元，他拿1 包毒品給我，那1 包毒品我
    拿給丙○○」，「（問：你當時認為你是跟丁○○買海洛因
    或是安非他命？）我一開始打電話去問丁○○海洛因，但是
    他拿來的不是海洛因」，「（問：既然丁○○拿來的不是海
    洛因為何你還要拿錢給他？）因為之前我和丙○○都有欠丁○○錢，我問丁○○有沒有他說有，可是他到場卻不是拿毒
    品給我，他只是要騙錢，國泰醫院他交給我的那包應該是安
    非他命」，「（問：可是你在偵查中說丁○○給的是海洛因
    ？）我當時有說印象不是很深刻」，「（提示96偵14641 號
    卷/P96背面，問：你在偵查中說你印象深刻？）第1 次在國
    泰醫院我不是記憶很深刻，第2 次在巷口我印象深刻，但是
    是葡萄糖」，「（問：為何你在偵查中就購買的金額、數量
    及病房號碼都陳述的很清楚？）因為那時候丙○○就住在那
    個病房，當時我是問丁○○說有沒有3000元的海洛因，他說
    他問問看，丁○○最後用1 個紙盒把毒品裝在裡面，當時也
    沒有馬上拆開看」，「（問：丁○○有無施用海洛因？）應
    該沒有，我不是很清楚」，「（問：你為何會聯絡丁○○要
    買海洛因？）一開始想說他拿得到安非他命，所以就叫他幫
    我問問看」，「（問：你剛剛說你有施用海洛因，你平常海
    洛因都跟何人拿貨？）偉豪」，「（問：第1 次在國泰醫院
    的時候丁○○幫你拿的究竟是海洛因或是安非他命？）安非
    他命，我是叫他幫我問有沒有海洛因」，「（問：丁○○為
    何會拿安非他命給你？）應該是丙○○之前有跟丁○○借安
    非他命，丁○○拿安非他命給我，他要讓我以為那是海洛因
    ，事實上他只是要拿走那些錢」，「（問：第1 次丁○○給
    你的是安非他命？）是的，是3000元的安非他命，他要的是
    那些錢，安非他命是丙○○跟他借的」，「（問：你第1 次
    叫丁○○拿海洛因他卻拿來安非他命，為何你第2 次還是要
    跟丁○○拿海洛因？）我是會打電話給他叫他幫我問問看能
    不能拿到海洛因」，「（問：你第2 次要跟丁○○拿多少海
    洛因？）我說我要1500元」，「（問：你如何認識丁○○？
    ）我跟他不熟，是因為丁○○是丙○○的朋友，我是認識丙○○之後才認識丁○○」，「……（問：你剛才說你有跟丁○○聯絡過兩次，你如何與丁○○聯絡？）我打丁○○的手
    機，我用我0970那支丙○○的手機跟丁○○聯絡，丁○○的
    電話號碼我忘記了」，「（問：你如何跟丁○○說？）我說
    可不可以幫我問問看，他那邊可不可以拿到海洛因，第1 次
    說我要1500元，第2 次說我要3000元」，「（問：丁○○說
    要在何處交貨？）丁○○只說要問問看，國泰醫院那次丁○○說要來看丙○○，後來就拿1 個煙盒裝安非他命，然後丁○○叫我拿3000元給他」，「（問：你說第2 次的時候丁○○拿葡萄糖給你，地點在何處約的？）那次我在辛○○他家
    ，丁○○到了巷口就說他到了，我就拿1500元下去給他」，
    「（問：丁○○去國泰醫院時除了拿那個煙盒之外，還有無
    拿其他東西給你？）沒有」，「（問：丁○○在何處交煙盒
    給你？）在醫院病房內」，「（問：丁○○有無拿東西給丙○○？）就只有那個盒子，當時丙○○也在旁邊，丁○○走
    了我們打開來看裡面只有安非他命」，「（問：丁○○跟你
    要3000元時丙○○也在旁邊，有當場看到、聽到？）是的」
    ，「（問：丁○○有無把丙○○叫去旁邊或者是病房外面另
    外拿東西給他？）沒有」，「（問：丁○○走之後你跟丙○○打開煙盒丙○○反應如何？）怎麼只有安非他命，因為我
    們還欠他錢，他很明顯就是要錢，那3000元是抵欠他的3000
    元」，「（問：你總共欠丁○○多少錢？）3000元，後來還
    有借丙○○的醫藥費，但是這筆錢他會跟丙○○要」等語（
    見原審卷(二)第154 至160 頁）。依上開證人庚○○前後所述
    ，其就究係如何向被告丁○○購買海洛因之交易之內容、交
    付之毒品等節，前後證述明顯矛盾，相互不一，是其所述是
    否可信，自非無疑。
  2.再被告丁○○並無施用或持有第一級毒品海洛因之前科紀錄
    ，此有本院被告前案紀錄表在卷可憑，則被告丁○○是否有
    取得海洛因之來源已非無疑；且依公訴人所提出之相關通聯
    紀錄中，並無被告丁○○與庚○○關於本件或相關交易內容
    之通話紀錄，亦難佐證被告丁○○有與庚○○交易海洛因之
    情形。公訴人認被告丁○○涉犯販賣海洛因罪嫌如僅有證人
    庚○○之供述，而其前後供述既已有前述之明顯矛盾不符之
    處，除其於偵查中所為有瑕疵之供述內容外，亦無其他補強
    證據可資佐證。再參諸本件被告丁○○、丙○○、庚○○等
    人於96年11月23日為警查獲後，僅被告丁○○於翌日獲得具
    保在外，其餘被告均因檢察官聲請羈押或覓保無著而經羈押
    在案，有被告丙○○、庚○○、丁○○、辛○○之在監在押
    紀錄在卷可按，是證人庚○○是否因對被告丁○○何以未同
    遭羈押而獨獲具保在外乙節，心有未甘，而設詞構陷，亦非
    絕無可能。綜上，本件自難僅以證人庚○○於偵查中有明顯
    瑕疵之供述遽採為不利被告丁○○之認定。
五、綜上所述，本件既查無積極證據足認公訴人所指被告庚○○
    販賣第二級毒品予乙○○、被告丙○○轉讓第二級毒品予乙○○及被告丁○○販賣海洛因予庚○○等犯行，依「罪證有
    疑，利於被告」之證據法則，自應認被告庚○○、丙○○及
    丁○○此等部分犯行，尚屬不能證明。檢察官提起上訴，猶
    執陳詞以證人乙○○、庚○○於偵查中之證述及被告丁○○
    經查獲持有分裝袋1 包、電子磅秤1 台，認被告庚○○販賣
    第二級毒品予乙○○、被告丙○○轉讓第二級毒品予乙○○
    及被告丁○○販賣海洛因予庚○○，而指摘原審就此等部分
    判決無罪不當。惟查本案並無積極證據足認有公訴人所指被
    告庚○○販賣第二級毒品予乙○○、被告丙○○轉讓第二級
    毒品予乙○○及被告丁○○販賣海洛因予庚○○等罪嫌，此
    業據原審於判決理由內詳予論述，且並無違背經驗法則及論
    理法則。又按證據之取捨及證據證明力如何，均屬事實審法
    院得自由裁量、判斷之職權，苟其此項裁量、判斷，並不悖
    乎通常一般之人日常生活經驗之定則或論理法則，且於判決
    內論敘其何以作此判斷之心證理由者，即不得任意指摘其為
    違法。檢察官上訴，仍執陳詞，對於原審依職權所為之證據
    取捨以及心證裁量，重為爭執，無從使本院形成被告庚○○
    、丙○○及丁○○此等部分有罪之心證，且並未提出其他積
    極證據以供調查，而所指被告庚○○、丙○○及丁○○此等
    部分犯罪事證亦未達於通常一般之人均不致有所懷疑而得確
    信其等此等部分犯罪之程度，是檢察官上訴，為無理由，應
    予駁回。
據上論斷，應依刑事訴訟法第368 條、第369 條第1 項前段、第
364 條、第299 條第1 項前段，毒品危害防制條例第4 條第1 項
、第2 項、第19條，刑法第11條前段、第47條第1 項、第51條第
5 款、第59條，第38條第1 項第2 款，判決如主文。
本案經檢察官張熙懷到庭執行職務。
中    華    民    國    99    年    10    月    7     日
                  刑事第十四庭  審判長法  官  陳志洋
                                      法  官  遲中慧
                                      法  官  謝靜慧
以上正本證明與原本無異。
如不服本判決，應於收受送達後10日內向本院提出上訴書狀，其
未敘述上訴之理由者並得於提起上訴後10日內向本院補提理由書
（均須按他造當事人之人數附繕本）「切勿逕送上級法院」。
                                      書記官  陳泰寧
中    華    民    國    99    年    10    月    20    日
附錄本案論罪科刑法條全文：
毒品危害防制條例第4條
製造、運輸、販賣第一級毒品者，處死刑或無期徒刑；處無期徒
刑者，得併科新臺幣1 千萬元以下罰金。
製造、運輸、販賣第二級毒品者，處無期徒刑或7 年以上有期徒
刑，得併科新臺幣7 百萬元以下罰金。
製造、運輸、販賣第三級毒品者，處5 年以上有期徒刑，得併科
新臺幣5 百萬元以下罰金。
製造、運輸、販賣第四級毒品者，處3 年以上10年以下有期徒刑
，得併科新臺幣3 百萬元以下罰金。
製造、運輸、販賣專供製造或施用毒品之器具者，處1 年以上7
年以下有期徒刑，得併科新臺幣1 百萬元以下罰金。
前五項之未遂犯罰之。
毒品危害防制條例第19條
犯第4 條至第9 條、第12條、第13條或第14條第1 項、第2 項之
罪者，其供犯罪所用或因犯罪所得之財物，均沒收之，如全部或
一部不能沒收時，追徵其價額或以其財產抵償之。
為保全前項價額之追徵或以財產抵償，得於必要範圍內扣押其財
產。
犯第 4 條之罪所使用之水、陸、空交通工具沒收之。
附表一：被告丙○○有罪部分
┌─┬────┬──────┬──────┬──────────┬──────┬─┬─────────────────────────────┐
│編│犯罪對象│犯罪時間    │犯罪地點    │     犯罪行為       │所犯法條    │罪│           宣            告            刑                 │
│號│        │            │            │（犯罪次數及金額採計│            │數├──────────┬──────────────────┤
│  │        │            │            │罪有利被告之認定）  │            │  │   主       刑      │     從                  刑         │
├─┼────┼──────┼──────┼──────────┼──────┼─┼──────────┼──────────────────┤
│1 │戊○○  │96年8 月間某│基隆五堵火車│販賣第一級毒品海洛因│2 次犯行均係│1 │ 販賣第一級毒品，處 │販賣毒品所得新臺幣壹仟元沒收，如全部│
│  │        │日          │站          │，1000元1包予戊○○2│犯毒品危害防│  │ 有期徒刑拾伍年。   │或一部不能沒收時，以其財產抵償之。扣│
│  │        │            │            │次，計得款2000元    │制條例第4 條│  │                    │案如附表三編號2至3所示物品均沒收。  │
│  │        │            │            │                    │第1 項罪    │  │                    │                                    │
│  │        │            │            │                    │            │  │                    │                                    │
│  │        │            │            │                    │            │  │                    │                                    │
│  │        │            │            │                    │            ├─┼──────────┼──────────────────┤
│  │        │            │            │                    │            │2 │ 販賣第一級毒品，處 │販賣毒品所得新臺幣壹仟元沒收，如全部│
│  │        │            │            │                    │            │  │ 有期徒刑拾伍年。   │或一部不能沒收時，以其財產抵償之。扣│
│  │        │            │            │                    │            │  │                    │案如附表三編號2至2所示物品均沒收。  │
│  │        │            │            │                    │            │  │                    │                                    │
│  │        │            │            │                    │            │  │                    │                                    │
├─┼────┼──────┼──────┼──────────┼──────┼─┼──────────┼──────────────────┤
│  │乙○○  │96年2 月間某│在汐止市新臺│販賣第二級毒品甲基安│3 次犯行均係│3 │ 販賣第二級毒品，處 │販賣毒品所得新臺幣壹仟元沒收，如全部│
│2 │        │日至96年3月 │五路麥當勞旁│非他命，1000元1 包予│犯毒品危害防│  │ 有期徒刑柒年陸月。 │或一部不能沒收時，以其財產抵償之。扣│
│  │        │20日前某日止│            │乙○○3 次，計得款  │制條例第4 條│  │                    │案如附表三編號2至3所示物品均沒收。  │
│  │        │            │            │3000 元             │第2 項之罪  │  │                    │                                    │
│  │        │            │            │                    │            │  │                    │                                    │
│  │        │            │            │                    │            │  │                    │                                    │
│  │        │            │            │                    │            ├─┼──────────┼──────────────────┤
│  │        │            │            │                    │            │4 │ 販賣第二級毒品，處 │販賣毒品所得新臺幣壹仟元沒收，如全部│
│  │        │            │            │                    │            │  │ 有期徒刑柒年陸月。 │或一部不能沒收時，以其財產抵償之。扣│
│  │        │            │            │                    │            │  │                    │案如附表三編號2至3所示物品均沒收。  │
│  │        │            │            │                    │            │  │                    │                                    │
│  │        │            │            │                    │            │  │                    │                                    │
│  │        │            │            │                    │            ├─┼──────────┼──────────────────┤
│  │        │            │            │                    │            │5 │ 販賣第二級毒品，處 │販賣毒品所得新臺幣壹仟元沒收，如全部│
│  │        │            │            │                    │            │  │ 有期徒刑柒年陸月。 │或一部不能沒收時，以其財產抵償之。扣│
│  │        │            │            │                    │            │  │                    │案如附表三編號2至3所示物品均沒收。  │
│  │        │            │            │                    │            │  │                    │                                    │
│  │        │            │            │                    │            │  │                    │                                    │
├─┼────┼──────┼──────┼──────────┼──────┼─┼──────────┼──────────────────┤
│  │        │96年10月14日│汐止市新臺五│販賣第二級毒品甲基安│毒品危害防制│6 │ 販賣第二級毒品，處 │販賣毒品所得新臺幣貳仟元沒收，如全部│
│3 │己○○  │凌晨零時39  │路與茄苳路某│非他命，2000元1 包1 │條例第4 條第│  │ 有期徒刑柒年陸月。 │或一部不能沒收時，以其財產抵償之。扣│
│  │        │分許        │學校前      │次。                │2項         │  │                    │案如附表三編號2至3所示物品均沒收。  │
│  │        │            │            │                    │            │  │                    │                                    │
└─┴────┴──────┴──────┴──────────┴──────┴─┴──────────┴──────────────────┘
附表二：被告辛○○有罪部分
┌─┬────┬──────┬──────┬────┬─────┬─────┬──────┬─┬────────┬───────────────┐
│編│犯罪對象│犯罪時間    │犯罪地點    │交易金額│所得款項  │  犯罪行為│  所犯法條  │罪│  主       刑   │      從           刑         │
│號│        │            │            │及數量  │（採最有利│          │            │數│                │                              │
│  │        │            │            │        │被告之認定│          │            │  │                │                              │
│  │        │            │            │        │）        │          │            │  │                │                              │
├─┼────┼──────┼──────┼────┼─────┼─────┼──────┼─┼────────┼───────────────┤
│1 │己○○  │96年8 月起至│松山火車站2 │每次均  │交易8次， │均係販賣第│10次犯行均係│1 │販賣第二級毒品，│販賣毒品所得新臺幣壹仟元沒收，│
│  │        │96年11月某  │次          │1000元至│每次1000元│二級毒品甲│犯毒品危害防│  │處有期徒刑柒年陸│如全部或一部不能沒收時，以其財│
│  │        │日止        ├──────┤3000元不│，共計8,00│基安非他命│制條例第4 條│  │月。            │產抵償之。扣案如附表四編號2至3│
│  │        │            │汐止市忠孝東│等購買1 │0 元      │          │第2 項之販賣│  │                │所示之物品均沒收。            │
│  │        │            │路與茄苳路  │包。    │          │          │第二級毒品罪├─┼────────┼───────────────┤
│  │        │            │2次         │        │          │          │            │2 │販賣第二級毒品，│販賣毒品所得新臺幣壹仟元沒收，│
│  │        │            │            │        │          │          │            │  │處有期徒刑柒年陸│如全部或一部不能沒收時，以其財│
│  │        │            │            │        │          │          │            │  │月。            │產抵償之。扣案如附表四編號2至3│
│  │        │            ├──────┤        │          │          │            │  │                │所示之物品均沒收。            │
│  │        │            ├──────┤        │          │          │            │  │                │                              │
│  │        │            │南港某社區2 │        │          │          │            ├─┼────────┼───────────────┤
│  │        │            │次          │        │          │          │            │3 │販賣第二級毒品，│販賣毒品所得新臺幣壹仟元沒收，│
│  │        │            │            │        │          │          │            │  │處有期徒刑柒年陸│如全部或一部不能沒收時，以其財│
│  │        │            ├──────┤        │          │          │            │  │月。            │產抵償之。扣案如附表四編號2至3│
│  │        │            │            │        │          │          │            │  │                │所示之物品均沒收。            │
│  │        │            │            │        │          │          │            │  │                │                              │
│  │        │            │基隆五堵火車│        │          │          │            ├─┼────────┼───────────────┤
│  │        │            │站2次       │        │          │          │            │4 │販賣第二級毒品，│販賣毒品所得新臺幣壹仟元沒收，│
│  │        │            │            │        │          │          │            │  │處有期徒刑柒年陸│如全部或一部不能沒收時，以其財│
│  │        │            │            │        │          │          │            │  │月。            │產抵償之。扣案如附表四編號2至3│
│  │        │            │            │        │          │          │            │  │                │所示之物品均沒收。            │
│  │        │            │            │        │          │          │            │  │                │                              │
│  │        │            │            │        │          │          │            ├─┼────────┼───────────────┤
│  │        │            │            │        │          │          │            │5 │販賣第二級毒品，│販賣毒品所得新臺幣壹仟元沒收，│
│  │        │            │            │        │          │          │            │  │處有期徒刑柒年陸│如全部或一部不能沒收時，以其財│
│  │        │            │            │        │          │          │            │  │月。            │產抵償之。扣案如附表四編號2至3│
│  │        │            │            │        │          │          │            │  │                │所示之物品均沒收。            │
│  │        │            │            │        │          │          │            │  │                │                              │
│  │        │            │            │        │          │          │            ├─┼────────┼───────────────┤
│  │        │            │            │        │          │          │            │6 │販賣第二級毒品，│販賣毒品所得新臺幣壹仟元沒收，│
│  │        │            │            │        │          │          │            │  │處有期徒刑柒年陸│如全部或一部不能沒收時，以其財│
│  │        │            │            │        │          │          │            │  │月。            │產抵償之。扣案如附表四編號2至 │
│  │        │            │            │        │          │          │            │  │                │3所示之物品均沒收。           │
│  │        │            │            │        │          │          │            ├─┼────────┼───────────────┤
│  │        │            │            │        │          │          │            │7 │販賣第二級毒品，│販賣毒品所得新臺幣壹仟元沒收，│
│  │        │            │            │        │          │          │            │  │處有期徒刑柒年陸│如全部或一部不能沒收時，以其財│
│  │        │            │            │        │          │          │            │  │月。            │產抵償之。扣案如附表四編號2至3│
│  │        │            │            │        │          │          │            │  │                │所示之物品均沒收。            │
│  │        │            │            │        │          │          │            ├─┼────────┼───────────────┤
│  │        │            │            │        │          │          │            │8 │販賣第二級毒品，│販賣毒品所得新臺幣壹仟元沒收，│
│  │        │            │            │        │          │          │            │  │處有期徒刑柒年陸│如全部或一部不能沒收時，以其財│
│  │        │            │            │        │          │          │            │  │月。            │產抵償之。扣案如附表四編號2至 │
│  │        │            │            │        │          │          │            │  │                │3所示之物品均沒收。           │
└─┴────┴──────┴──────┴────┴─────┴─────┴──────┴─┴────────┴───────────────┘
附表三：被告丙○○扣案物品部分
┌─┬──────┬───────┬──────┬────────────────┐
│  │物品名稱    │物品數量      │所有人      │        備          註          │
│  │            │              │            │                                │
├─┼──────┼───────┼──────┼────────────────┤
│一│第二級毒品甲│驗餘淨重0.1138│丙○○      │業經臺灣士林地方法院97年度易字第│
│  │基安非他命1 │公克          │            │217號判決宣告沒收銷燬，故不另為 │
│  │包          │              │            │沒收銷燬之諭知。                │
│  │            │              │            │                                │
├─┼──────┼───────┼──────┼────────────────┤
│二│行動電話    │9支           │丙○○      │供本件犯罪所用之物，應依刑法第38│
│  │            │              │            │條第1 項第2 款規定沒收之。      │
├─┼──────┼───────┼──────┼────────────────┤
│三│電子磅秤    │1台           │丙○○      │同上                            │
└─┴──────┴───────┴──────┴────────────────┘
附表四：被告辛○○扣案物品
┌─┬──────┬───────┬──────┬────────────────┐
│  │物品名稱    │物品數量      │所  有  人  │       備          註           │
│  │            │              │            │                                │
├─┼──────┼───────┼──────┼────────────────┤
│一│第二級毒品甲│驗餘淨重7.13公│辛○○      │業經臺灣士林地方法院97年度易字第│
│  │基安非他命1 │克            │            │180號判決宣告沒收銷燬，故不另為 │
│  │包          │              │            │沒收銷燬之諭知。                │
├─┼──────┼───────┼──────┼────────────────┤
│二│電子磅秤    │1台           │辛○○      │供本件犯罪所用之物，應依刑法第38│
│  │            │              │            │條第1 項第2 款規定沒收之。      │
├─┼──────┼───────┼──────┼────────────────┤
│三│分裝袋      │1包           │辛○○      │同上                            │
├─┼──────┼───────┼──────┼────────────────┤
│四│行動電話    │4支           │辛○○      │同上                            │
└─┴──────┴───────┴──────┴────────────────┘

司法院資訊處製作；財團法人民間司法改革基金會備份。
